臺灣雲林地方法院刑事判決              100年度訴字第441號
公  訴  人  臺灣雲林地方法院檢察署檢察官
被      告  林清泉
選任辯護人  施登煌律師（財團法人法律扶助基金會）
被      告  吳惠玲
選任辯護人  林彥百律師（財團法人法律扶助基金會）
上列被告等因違反毒品危害防制條例案件，經檢察官提起公訴（
100年度偵字第1935、1936、2221號），本院判決如下：
    主  文
【林清泉】犯如附表一編號一至十九所示之罪，各處如附表一編
號一至十九所示之刑，應執行有期徒刑玖年拾月，扣案如附表三
編號１所示之物沒收銷燬之；扣案之如附表三編號２、３所示之
物、包裹如附表三編號１所示之物，均沒收之；未扣案之門號0
000000000號行動電話壹支（含SIM 卡壹枚）沒收之，
如全部或一部不能沒收時，與吳惠玲連帶追徵其價額；未扣案之
販賣第二級毒品所得新臺幣貳萬貳仟元沒收之（其中新臺幣貳仟
元與吳惠玲連帶沒收之），如全部或一部不能沒收時，以其財產
抵償之（其中新臺幣貳仟元，以其與吳惠玲之財產連帶抵償之）
。
【吳惠玲】共同販賣第二級毒品，處有期徒刑年陸月，扣案如
附表三編號２、３所示之物，均沒收之，未扣案之門號0000
000000號行動電話壹支（含SIM 卡壹枚）沒收之，如全部
或一部不能沒收時，與林清泉連帶追徵其價額；未扣案之販賣第
二級毒品所得新臺幣貳仟元與林清泉連帶沒收之，如全部或一部
不能沒收時，以其與林清泉之財產連帶抵償之。
    事  實
一、林清泉單獨販賣第二級毒品甲基安非他命部分：
    林清泉（綽號「兄仔」、「老仔」、「大仔」、「阿林仔」
    ）明知甲基安非他命係毒品危害防制條例第2 條第2 項第2
    款所規範之第二級毒品，依法不得販賣、持有，見販賣甲基
    安非他命有利可圖，竟基於販賣第二級毒品甲基安非他命以
    營利之犯意，持用其所有之門號0000000000號行動電話（門
    號申請人吳惠玲，未扣案）1 支，作為販賣第二級毒品甲基
    安非他命之聯繫工具，於接獲李瑞龍（綽號「阿龍」）、林
    明三、歐文明（綽號「大雄」）、吳志良來電表示欲購買毒
    品時，分別為下列販賣第二級毒品甲基安非他命之犯行：
  (一)林清泉販賣第二級毒品甲基安非他命予李瑞龍之部分：
  1.於民國100 年02月04日21時許，林清泉持用門號0000000000
    號行動電話接聽李瑞龍持用之門號0000000000號行動電話之
    來電，李瑞龍以暗號「用成下午那樣」表示欲向林清泉購買
    第二級毒品甲基安非他命，雙方約妥交易數量、地點後，旋
    於同日稍後，林清泉即至雲林縣土庫鎮○○路某萊爾富便利
    商店前，由林清泉將第二級毒品甲基安非他命1 小包（數量
    不詳）販賣予李瑞龍，並當場收取新臺幣（下同）2,000 元
    之現金，而完成毒品買賣交易。
  2.於100 年02月09日14時22分、31分許，林清泉又持用門號00
    00000000號行動電話接聽李瑞龍持用之門號0000000000號行
    動電話之來電，雙方約妥交易地點後，旋於同日稍後，林清
    泉即至上開中興路某萊爾富便利商店前，由林清泉將第二級
    毒品甲基安非他命1 小包（數量不詳）販賣予李瑞龍，並當
    場收取1,000 元之現金，而完成毒品買賣交易。
  3.於100 年02月18日20時51分許，林清泉復持用門號00000000
    00號行動電話接聽李瑞龍持用之門號0000000000號行動電話
    之來電，李瑞龍以暗號「加油」表示欲向林清泉購買第二級
    毒品甲基安非他命，雙方約妥交易金額後，旋於同日稍後，
    林清泉即至位在雲林縣土庫鎮○○路2 號之土庫商工附近，
    由林清泉將第二級毒品甲基安非他命（數量不詳）販賣予李
    瑞龍及與李瑞龍一同到場之真實姓名年籍不詳綽號「阿弟」
    之成年男子，並當場收取李瑞龍及綽號「阿弟」成年男子所
    交付合計2,000 元之現金，而完成毒品買賣交易。
  (二)林清泉販賣第二級毒品甲基安非他命予林明三之部分：
  1.於99年12月08日15時17分、18分許，林清泉持用門號000000
    0000號行動電話與林明三持用之門號0000000000號行動電話
    相互聯繫，林明三以暗號「有方便嗎」表示欲向林清泉購買
    第二級毒品甲基安非他命，雙方約妥交易數量、地點後，旋
    於同日稍後，林清泉即至林明三位在雲林縣土庫鎮新庄里新
    庄66號之住處旁菜園，由林清泉將第二級毒品甲基安非他命
    1 小包（數量不詳）販賣予林明三，並當場收取1,000 元之
    現金，而完成毒品買賣交易。
  2.於100 年01月13日22時17分許，林清泉又持用門號00000000
    00號行動電話與林明三持用之門號0000000000號行動電話聯
    繫，雙方約妥交易地點後，旋於同日稍後，林清泉即至雲林
    縣土庫鎮○○里○○○路旁某處，由林清泉將第二級毒品甲
    基安非他命1 小包（數量不詳）販賣予林明三，並當場收取
    1,000 元之現金，而完成毒品買賣交易。
  3.於100 年02月16日15時44分許，林清泉復持用門號00000000
    00號行動電話與林明三持用之門號0000000000號行動電話聯
    繫，雙方約妥交易地點後，旋於同日稍後，林清泉即至雲林
    縣土庫鎮雙人厝某紅綠燈號誌附近，由林清泉將第二級毒品
    甲基安非他命1 小包（數量不詳）販賣予林明三，並當場收
    取1,000 元之現金，而完成毒品買賣交易。
  4.於100 年02月24日16時19分許，林清泉再持用門號00000000
    00號（起訴書誤載為000000000 號）行動電話接聽林明三持
    用之門號0000000000號行動電話之來電，林明三以暗號「現
    在有空嗎」表示欲向林清泉購買第二級毒品甲基安非他命，
    雙方約妥交易地點後，旋於同日稍後，林清泉即至雲林縣土
    庫鎮○○路某萊爾富便利商店前，由林清泉將第二級毒品甲
    基安非他命1 小包（數量不詳）販賣予林明三，並當場收取
    1,000 元之現金，而完成毒品買賣交易。
  (三)林清泉販賣第二級毒品甲基安非他命予歐文明之部分：
  1.於100 年02月21日14時09分、35分許，林清泉持用門號0000
    000000號行動電話接聽歐文明持用之門號0000000000號行動
    電話之來電，歐文明以暗號「過去找你方便嗎」表示欲向林
    清泉購買第二級毒品甲基安非他命，雙方約妥交易數量、時
    間後，旋於同日稍後，林清泉即至雲林縣土庫鎮○○路某萊
    爾富便利商店前，由林清泉將第二級毒品甲基安非他命1 包
    （數量不詳）販賣予歐文明，並當場收取1,000 元之現金，
    而完成毒品買賣交易。
  2.於100 年02月27日14時09分許，林清泉復持用門號00000000
    00號行動電話接聽歐文明持用之門號0000000000號行動電話
    之來電，歐文明以暗號「方便過去找你嗎」表示欲向林清泉
    購買第二級毒品甲基安非他命，雙方約妥後，旋於同日稍後
    ，林清泉即至前揭中興路萊爾富便利商店前，由林清泉將第
    二級毒品甲基安非他命1 包（數量不詳）販賣予歐文明，並
    當場收取1,000 元之現金，而完成毒品買賣交易。
  (四)林清泉販賣第二級毒品甲基安非他命予吳志良之部分：
  1.於100 年01月05日09時16分許，林清泉持用門號0000000000
    號行動電話接聽吳志良持用之門號0000000000號行動電話之
    來電，吳志良以暗號「我現在過去找你喔」表示欲向林清泉
    購買第二級毒品甲基安非他命，雙方約妥交易地點後，旋於
    同日稍後，林清泉即至雲林縣土庫鎮馬光厝某中油加油站前
    ，由林清泉將第二級毒品甲基安非他命1 包（數量不詳）販
    賣予吳志良，並當場收取1,000 元之現金，而完成毒品買賣
    交易。
  2.於100 年01月07日22時09分許，林清泉又持用門號00000000
    00號行動電話接聽吳志良持用之門號0000000000號行動電話
    之來電，吳志良以暗號「我現在過去找你」、「跟下午一樣
    」表示欲向林清泉購買第二級毒品甲基安非他命，雙方約妥
    交易數量後，旋於同日稍後，林清泉即至上開馬光厝中油加
    油站前，由林清泉將第二級毒品甲基安非他命1 包（數量不
    詳）販賣予吳志良，並當場收取1,000 元之現金，而完成毒
    品買賣交易。
  3.於100 年01月21日13時12分、20分許，林清泉復持用門號00
    00000000號行動電話接聽吳志良持用之門號0000000000號行
    動電話之來電，吳志良以暗號「現在過去找你」表示欲向林
    清泉購買第二級毒品甲基安非他命，雙方約妥交易地點後，
    旋於同日稍後，吳志良即至林清泉位在雲林縣土庫鎮馬公厝
    之居處（起訴書誤載為雲林縣土庫鎮○○路某萊爾富便利商
    店），由林清泉將第二級毒品甲基安非他命1 包（數量不詳
    ）販賣予吳志良，並當場收取1,000 元之現金，而完成毒品
    買賣交易。
  4.於100 年01月23日10時16分、26分許，林清泉再持用門號00
    00000000號行動電話與吳志良持用之門號0000000000號行動
    電話相互聯繫，吳志良以暗號「我過去找你」表示欲向林清
    泉購買第二級毒品甲基安非他命，雙方約妥交易地點後，旋
    於同日稍後，林清泉即至雲林縣土庫鎮○○路某萊爾富便利
    商店前，由林清泉將第二級毒品甲基安非他命1 包（數量不
    詳）販賣予吳志良，並當場收取1,000 元之現金，而完成毒
    品買賣交易。
  5.於100 年01月24日12時34分、37分許，林清泉又持用門號00
    00000000號行動電話接聽吳志良持用之門號0000000000號行
    動電話之來電，吳志良以暗號「現在要處理」表示欲向林清
    泉購買第二級毒品甲基安非他命，雙方約妥交易地點後，旋
    於同日稍後，林清泉即至雲林縣土庫鎮○○道大聯盟加油站
    前，由林清泉將第二級毒品甲基安非他命1 包（數量不詳）
    販賣予吳志良，並當場收取1,000 元之現金，而完成毒品買
    賣交易。
  6.於100 年01月27日15時31分許，林清泉復持用門號00000000
    00號行動電話接聽吳志良持用之門號0000000000號行動電話
    之來電，雙方約妥交易地點後，旋於同日稍後，林清泉即至
    雲林縣土庫鎮圓環某紅綠燈號誌附近，由林清泉將第二級毒
    品甲基安非他命1 包（數量不詳）販賣予吳志良，並當場收
    取1,000 元之現金，而完成毒品買賣交易。
  7.於100 年01月30日20時37分許，林清泉再持用門號00000000
    00號行動電話接聽吳志良持用之門號0000000000號行動電話
    之來電，吳志良以暗號「我現在過去找你喔」表示欲向林清
    泉購買第二級毒品甲基安非他命，雙方約妥交易地點後，旋
    於同日稍後，林清泉即至雲林縣土庫鎮○○路某萊爾富便利
    商店前，由林清泉將第二級毒品甲基安非他命1 包（數量不
    詳）販賣予吳志良，並當場收取1,000 元之現金，而完成毒
    品買賣交易。
  8.於100 年02月06日11時12分、34分許，林清泉又持用門號00
    00000000號行動電話接聽吳志良持用之門號0000000000號行
    動電話之來電，吳志良以暗號「我等一下過去找你喔」表示
    欲向林清泉購買第二級毒品甲基安非他命，雙方約妥交易地
    點後，旋於同日稍後，林清泉即至上開中興路某萊爾富便利
    商店前，由林清泉將第二級毒品甲基安非他命1 包（數量不
    詳）販賣予吳志良，並當場收取1,000 元之現金，而完成毒
    品買賣交易。
  9.於100 年02月09日09時45分、10時23分許，林清泉復持用門
    號0000000000號行動電話接聽吳志良持用之門號0000000000
    號行動電話之來電，吳志良以暗號「我過去找你喔」表示欲
    向林清泉購買第二級毒品甲基安非他命，雙方約妥交易地點
    後，旋於同日稍後，吳志良即至林清泉上開土庫鎮馬公厝之
    居處，由林清泉將第二級毒品甲基安非他命1 包（數量不詳
    ）販賣予吳志良，並當場收取1,000 元之現金，而完成毒品
    買賣交易。
二、林清泉、吳惠玲共同販賣第二級毒品甲基安非他命部分：
    吳惠玲為林清泉之同居女友，亦明知甲基安非他命係毒品危
    害防制條例第2 條第2 項第2 款所稱之第二級毒品，依法不
    得持有、販賣，因身染施用毒品之惡習，見販賣甲基安非他
    命有利可圖，而與林清泉共同基於販賣第二級毒品甲基安非
    他命牟取利潤之犯意聯絡，於100 年02月11日01時57分許，
    吳惠玲先持林清泉所使用之門號0000000000號行動電話接聽
    李瑞龍以門號0000000000號行動電話撥打之來電，李瑞龍以
    暗語「我現在拿2 千過去給你」表示欲購買第二級毒品甲基
    安非他命，雙方約妥交易價格後，吳惠玲遂將上情告知林清
    泉，於同日稍後，乃推由吳惠玲前往雲林縣土庫鎮○○路某
    萊爾富便利商店前，由吳惠玲將第二級毒品甲基安非他命1
    包（數量不詳）交予李瑞龍，並當場收取2,000 元之現金，
    而完成毒品買賣交易。
三、嗣因警持本院核發之通訊監察書，上線監聽門號0000000000
    號行動電話之通話內容，於100 年03月29日07時40分許，經
    警持本院核發之100 年聲搜字第243 號搜索票至林清泉、吳
    惠玲位在雲林縣虎尾鎮○○路378 號2 樓之居處搜索，當場
    扣得附表三編號１至１０所示之物，始循線查悉上情。
四、案經臺灣雲林地方法院檢察署檢察官自動簽分指揮雲林縣警
    察局斗南分局偵辦後起訴。
    理  由
壹、程序部分（證據能力部分）：
一、按被告以外之人於審判外之陳述雖不符刑事訴訟法第159 條
    之1 至第159 條之4 等4 條之規定，而經當事人於審判程序
    同意作為證據，法院審酌該言詞陳述或書面陳述作成時之情
    況，認為適當者，亦得為證據；當事人、代理人或辯護人於
    法院調查證據時，知有刑事訴訟法第159 條第1 項不得為證
    據之情形，而未於言詞辯論終結前聲明異議者，視為有前項
    之同意，刑事訴訟法第159 條之5 定有明文。本判決所引用
    具傳聞性質之各項供述或書面證據，業經檢察官、被告林清
    泉、吳惠玲及渠等之辯護人於本院行準備程序時表明同意列
    為證據（見本院100 年度訴字第441 號審理卷《下稱本院卷
    》第72頁正面至第74頁正面、第81頁正面至第82頁背面），
    復經本院於審判期日逐一提示予檢察官、被告林清泉、吳惠
    玲及渠等之辯護人等表示意見，迄至本院言詞辯論終結前，
    均未就證據能力之部分聲明異議（見本院卷第109 頁正面至
    第116 頁正面），本院審酌該等證據之取得過程並無瑕疵，
    與本案待證事實間復具有相當之關聯性，以之為本件證據尚
    無不當，依刑事訴訟法第159 條之5 規定，自得採為本件認
    定事實之證據。
二、另按通訊監察錄音之譯文，僅屬依據監聽錄音結果予以翻譯
    之文字，固具文書證據之外觀，但實際上仍應認監聽所得之
    錄音帶或光碟，始屬調查犯罪所得之證物，此乃刑事訴訟法
    第165 條之1 第2 項所稱之新科技證物，如其蒐證程式合法
    ，且當事人已承認監聽錄音譯文之內容屬實，或對於該譯文
    內容並無爭執，而法院復已就該譯文依法踐行調查證據程序
    者，該監聽錄音之譯文即與播放錄音有同等價值，自有證據
    能力。本判決所引用之通訊監察譯文所據以製作之錄音光碟
    係依本院核發之99年聲監字第646 號、100 年聲監續字第6
    號、第50號通訊監察書（見臺灣雲林地方法院檢察署〈下稱
    雲林地檢署〉99年度聲監字第1133號訴訟卷宗《下稱雲檢99
    監1133號卷》第66頁；同署100 年度聲監字第9 號訴訟卷宗
    《下稱雲檢100 監9 號卷》第19頁；同署100 年度聲監第76
    號訴訟卷宗《下稱雲檢100 監76號卷》第17頁），對被告林
    清泉、吳惠玲所持用之門號0000000000號行動電話合法監聽
    ，再根據錄音結果予以翻譯製作而成。而被告林清泉、吳惠
    玲及其等之辯護人對於該通訊監察譯文之真實性，迄至本案
    辯論終結前均無爭執（見本院卷第74頁正面、第82頁背面、
    第111 頁正面至第112 頁正面），且本院亦於審理期日踐行
    提示及告以要旨之程序，是該通訊監察譯文應有證據能力（
    最高法院98年度台上字第527 號判決意旨參照）。
貳、實體部分：
一、認定犯罪事實所憑之證據及理由：
  (一)上開犯罪事實，業據被告林清泉、吳惠玲於本院審理時坦承
    不諱（見本院卷第21頁正面、第22頁背面至第23頁正面、第
    72頁正面、第74頁正、背面、第81頁正面、第82頁背面、第
    109 頁正面），核與證人李瑞龍於偵訊、證人林明三、歐文
    明、吳志良於警詢及偵訊時均證述曾分別於事實欄一、(一)至
    (四)所載之時、地，向被告林清泉購買甲基安非他命之情節大
    致相符（證人李瑞龍之部分，見雲林地檢署99年度他字第11
    32號偵查卷《下稱雲檢99他1132號卷》第72頁至第73頁；證
    人林明三之部分，見雲檢99他1132號卷第76頁至第80頁、第
    84頁至第85頁；證人歐文明之部分，見雲檢99他1132號卷第
    90頁至第91頁、第95頁；證人吳志良之部分，見雲檢99他11
    32號卷第142 頁至第149 頁、第154 頁至第155 頁、第159
    頁至第160 頁），亦與證人李瑞龍於警詢及偵訊時證述於事
    實欄二所示之時、地，向被告林清泉、吳惠玲購買甲基安非
    他命，由被告吳惠玲接聽電話及出面交易乙節相符（見雲檢
    99他1132號卷第67頁至68頁、第72頁；雲林地檢署100 年度
    偵字第1935號偵查卷《下稱雲檢100 偵1935號卷》第32頁）
    ；復有此部分通訊監察譯文（即附表二編號１至）、本院
    99年聲監字第646 號、100 年聲監續字第6 號、第50號通訊
    監察書在卷可佐（見雲檢99他1132號卷第37頁、第42頁至第
    43頁、第53頁至第62頁、第149 頁；雲檢99監1133號卷第66
    頁；雲檢100 監9 號卷第19頁；雲檢100 監76號卷第17頁）
    。
  (二)再觀諸被告林清泉持用門號0000000000號行動電話與證人李
    瑞龍、林明三、歐文明、吳志良之對話內容（即附表二編號
    １至之通訊監察譯文）及被告吳惠玲持用門號0000000000
    號行動電話與證人李瑞龍之對話內容（即附表二編號之通
    訊監察譯文），不時使用暗語「用成下午那樣」、「拿2 千
    過去給你」、「拿2 千給你加油」、「方便嗎」、「有空嗎
    」、「跟下午一樣」，與日常人一般生活中與親朋好友間通
    話方式迥異，且通話內容簡短，在談妥交易地點後，即結束
    通話，隱晦不易瞭解通話內容，確屬實務上常見為逃避查緝
    風險之毒品交易對話，足徵被告林清泉、吳惠玲確實有於附
    表二編號１至所示之時間聯繫交易第二級毒品甲基安非他
    命之事實；佐以證人李瑞龍、林明三、歐文明、吳志良經警
    方採尿送驗之結果，均呈現甲基安非他命、安非他命陽性反
    應，此有詮昕科技股份有限公司100 年04月19日報告編號00
    000000號、00000000號、00000000號、100 年04月08日報告
    編號00000000號、雲林縣警察局斗南分局斗南採尿室100 年
    01月至12月出矯治機構毒品人口採尿名冊各1 份在卷可查（
    見本院卷第44頁正面至第48頁正面），可見證人李瑞龍、林
    明三、歐文明、吳志良均確有對外購買甲基安非他命施用之
    需求，益徵證人李瑞龍、林明三、歐文明、吳志良上開證詞
    可信度高。再稽之警自被告林清泉、吳惠玲上開中正路之居
    處內扣得如附表三編號１所示之透明結晶20包，送鑑之結果
    ，也證實均含有甲基安非他命成分，有行政院衛生署草屯療
    養院100 年05月09日草療鑑字第1000500015號、0000000000
    號鑑定書各1 份附卷供參（見雲林地檢署100 年度偵字第22
    21號卷《下稱雲檢100 偵2221號卷》第56頁至第60頁）；此
    外有如附表三編號２及３所示之分裝袋8 包、電子秤1 臺扣
    案為憑，有雲林縣警察局斗南分局搜索筆錄暨搜索扣押目錄
    表1 份在卷可考（見警卷第61頁至第64頁），足認被告林清
    泉、吳惠玲之自白與事實相符，自可採信被告林清泉、吳惠
    玲之自白。
  (三)又按共同實施犯罪行為之人，在合同意思範圍以內，各自分
    擔犯罪行為之一部，相互利用他人之行為，以達其犯罪之目
    的者，即應對於全部所發生之結果，共同負責（最高法院28
    年上字第3110號判例意旨參照）。復按現行刑法關於正犯、
    從犯之區別，係以其主觀之犯意及客觀之犯行為標準。凡以
    自己犯罪之意思而參與犯罪，無論其所參與者是否係犯罪構
    成要件之行為，皆為正犯，其以幫助他人犯罪之意思而參與
    犯罪，其所參與者，苟係犯罪構成要件之行為，亦為正犯，
    必以幫助他人犯罪之意思而參與犯罪，其所參與者又為犯罪
    構成要件以外之行為，始為從犯（最高法院25年上字第2253
    號判例意旨參照）。以販賣毒品罪為例，從事前聯絡毒品買
    賣、到事後交付毒品、收取毒品買賣價金等行為，均屬販賣
    毒品罪之構成要件之行為，苟有參與其事，即係分擔實行犯
    罪行為，自應負起共同販賣毒品罪責（最高法院98年度台上
    字第4234號判決意旨參照）。觀之被告吳惠玲就事實欄二所
    示之涉案情節，其接聽購毒者李瑞龍之來電，並告知共同被
    告林清泉，購毒者李瑞龍欲購買毒品，並送交毒品與購毒者
    李瑞龍，及收取毒品買賣價金，則其實際已參與販賣毒品罪
    之構成要件行為，自與被告林清泉具有販賣第二級毒品之犯
    意聯絡甚明，同屬販賣第二級毒品甲基安非他命之共同正犯
    無訛。
  (四)營利意圖：
  1.按毒品危害防制條例所處罰之「販賣」毒品罪，所著重者為
    在主觀上有藉以牟利之惡性，及對毒品之擴散具有較有償或
    無償轉讓行為更嚴重之危害性，被告「營利」之意圖係從客
    觀之社會環境、情況及人證、物證等資料，依據證據法則綜
    合研判認定（最高法院95年度台上字第301 號判決意旨參照
    ）。另販賣毒品之所謂販賣行為，係行為人基於營利之目的
    ，而販入或賣出毒品而言。販賣毒品者，其主觀上須有營利
    之意圖，且客觀上有販賣之行為，即足構成，至於實際上是
    否已經獲利，則非所問。即於有償讓與他人之初，係基於營
    利之意思，並著手實施，而因故無法高於購入之原價出售，
    最後不得不以原價或低於原價讓與他人時，仍屬販賣行為。
    必也始終無營利之意思，縱以原價或低於原價有償讓與他人
    ，方難謂為販賣行為，而僅得以轉讓罪論處（最高法院93年
    度台上字第1651號、94年度台上字第5317號、99年度台上字
    第4728號判決意旨參照）。而販賣甲基安非他命，非可公然
    為之，且有其獨特之販售通路及管道，復無公定價格，容易
    增減分裝之份量，亦常加入非毒品成分以稀釋純度，而每次
    買賣之價量，可能隨時依雙方關係深淺、資力、需求量及對
    行情之認知、來源是否充裕、查緝鬆嚴、購買者被查獲時供
    述購買對象之可能風險評估等，而異其標準，機動調整，非
    可一概而論。從而販賣之利得，除非經行為人詳細供出各次
    所販賣之毒品之進價及售價，且數量俱臻明確外，實難查得
    其交易實情，然販賣者從價差或量差中牟利，方式雖異，惟
    其販賣行為在意圖營利則屬同一。故舉凡有償交易，除足以
    反證其確係另基於某種非圖利本意之關係外，通常尚難因無
    法查悉其精確之販入價格，作為是否高價賣出之比較，諉以
    無營利之意思而阻卻販賣犯行之追訴。
  2.本件被告林清泉、吳惠玲販賣毒品犯行，雖因並未當場查獲
    販毒事實，又無帳冊，而無從查知其販賣毒品之確實數量及
    純度，致無從確算知其販售毒品甲基安非他命所獲利潤之數
    額，惟查被告林清泉與證人李瑞龍、林明三、歐文明、吳志
    良、被告吳惠玲與證人李瑞龍均無特別深厚或親密之交情，
    且證人李瑞龍、林明三、歐文明、吳志良向被告林清泉購買
    毒品，及證人李瑞龍向被告林清泉、吳惠玲購買毒品時，均
    係有約定須交付特定數額之金錢為代價，核屬有償之行為，
    業已認定如上，倘非有利可圖，被告林清泉、吳惠玲殊無甘
    冒持有、交付毒品會遭查獲之極大風險，無端親送或託由他
    人送至交易地點，平白無故為該等交易行為；又參以被告吳
    惠玲於本院審理時亦供承：賣甲基安非他命，係為自己吃等
    語（見本院卷第119 頁正面），益徵被告吳惠玲有從販賣毒
    品以資牟利之事實，揆諸上情，足見被告林清泉販賣甲基安
    非他命予證人李瑞龍、林明三、歐文明、吳志良，及被告林
    清泉、吳惠玲共同販賣甲基安非他命予證人李瑞龍，均有從
    中賺取利潤而牟利至明，是被告林清泉、吳惠玲有販賣毒品
    藉以營利之意圖，亦堪認定。
  (五)至於起訴書雖認證人吳志良於事實欄一、(四)、3.所示之時間
    ，係在「雲林縣土庫鎮○○路某萊爾富便利商店」，向被告
    林清泉購買甲基安非他命云云。查證人吳志良於偵訊雖證述
    ：100 年01月21日13時12分、20分，是伊跟他（指林清泉）
    買甲基安非他命，這次伊跟他約在中興路上萊爾富交易云云
    （見雲檢99他1132號卷第159 頁），惟觀諸該日被告林清泉
    與證人林清泉之通話內容（即附表二編號、(2)所示之通訊
    監察譯文），證人吳志良於電話中向被告林清泉陳稱「我在
    你家，你在哪？」等語，被告林清泉則回應「要到位了。」
    ，且卷內未見被告林清泉與證人吳志良在該通電話後，有再
    以電話聯繫詢問所在位置之情形，衡情倘若被告林清泉與證
    人吳志良未能依約在被告林清泉之住處碰面，理應會有彼此
    再用電話聯繫詢問所在位置之情形，是顯見此次交易地點應
    係在被告林清泉之住處；又證人吳志良於警詢時亦證稱：10
    0 年01月21日此次交易有成功，伊購買甲基安非他命1,000
    元，在馬公厝「阿林」（指林清泉）之男子住處，一手交錢
    ，一手交貨等語（見雲檢99他1132號卷第143 頁至第144 頁
    ）；被告林清泉於本院審理時亦供承：100 年01月21日這次
    是在伊馬光厝之住處交易等語（見本院卷第117 頁正面），
    足認於事實欄一、(四)、3.所示之時間，被告林清泉與證人吳
    志良交易地點係在被告林清泉位在雲林縣土庫鎮馬公厝之居
    處，證人吳志良於偵訊時之上開證述，應係有誤。從而，公
    訴意旨上開認定，容或有誤，應予補充更正。
  (六)綜上所述，本件事證已臻明確，被告林清泉、吳惠玲之犯行
    堪予認定，均應依法論科。
二、論罪科刑之理由：
  (一)按甲基安非他命係毒品危害防制條例第2 條第2 項第2 款所
    稱之第二級毒品，依法不得販賣、持有。核被告林清泉於事
    實欄一、(一)至(四)、二所示各次犯行，均係犯毒品危害防制條
    例第4 條第2 項之販賣第二級毒品罪。被告吳惠玲於事實欄
    二所示之犯行，係犯毒品危害防制條例第4 條第2 項之販賣
    第二級毒品罪。
  (二)被告林清泉各次基於販賣第二級毒品甲基安非他命之目的，
    而分別持有毒品甲基安非他命之低度行為，應為其販賣第二
    級毒品甲基安非他命之高度行為所吸收，均不另論罪。被告
    吳惠玲基於販賣第二級毒品甲基安非他命之目的，而持有毒
    品甲基安非他命之低度行為，應為其販賣第二級毒品甲基安
    非他命之高度行為所吸收，不另論罪。
  (三)被告林清泉、吳惠玲就事實欄二所示之販賣第二級毒品與李
    瑞龍之犯行，有犯意聯絡及行為分擔，應依刑法第28條之規
    定論以共同正犯。
  (四)本件被告林清泉所為如事實欄一、(一)至(四)、二所示19次販賣
    毒品之犯行，均係在刑法修正施行後所為，行為時間、地點
    相異，販賣對象不同，難認係在密切接近之時、地，分數個
    舉動以接續施行之行為，與接續犯之概念非合，亦非屬集合
    犯。是被告林清泉上開19次販賣第二級毒品甲基安非他命之
    犯行，均係出於不同犯意所為，行為各自獨立，應予分論併
    罰（最高法院96年度第9 次刑庭會議決議、97年度台上字第
    1933號、第1400號、第1060號、96年度台上字第7052號判決
    意旨參照）。
  (五)又按毒品危害防制條例第17條第2 項規定，犯同條例第4 條
    至第8 條之罪於偵查及審判中均自白者，減輕其刑。再毒品
    危害防制條例第17條第2 項規定，依其立法理由係為使刑事
    案件儘速確定，鼓勵被告認罪，並節省司法資源，苟行為人
    於偵查及審判中均對自己之犯罪事實全部或主要部分為肯定
    供述之意，即符自白減輕其刑要件以觀，既以節省司法資源
    為重，條文亦規定偵查及審判中均自白，自應以被告於偵查
    及審判中均有自白為已足，至其於偵查、審判中歷次之陳述
    是否均為自白，並非所問。蓋被告於偵查及審判中均自白後
    ，對案件儘速確定已有助益，雖嗣後又為否認犯罪之辯解，
    惟此乃被告在刑事訴訟上防禦權之合法行使，不能憑此否定
    其前此所為之自白，而排除上開條文之適用。又所謂自白，
    乃對自己之犯罪事實全部或主要部分為肯定供述之意。至行
    為人之行為應如何適用法律，既屬法院就所認定之事實，本
    於職權而為法律上之評價，故被告是否曾為自白，不以自承
    所犯之罪名為必要。且自白既係被告於刑事訴追機關發覺其
    犯行後，自動供出不利於己之犯罪事實。故不論該被告之自
    白，係出於自動或被動、簡單或詳細、一次或多次，並其自
    白後有無翻異，均屬之（最高法院100 年度台上字第3878號
    判決參照）。又自白非以其係有罪之肯定為必要，縱時日、
    處所、行為態樣等非構成犯罪事實之要素略有不符，或另有
    阻卻違法、阻卻責任事由存在之主張，亦不影響其為自白（
    最高法院100 年度台上字第3172號、99年度台上字第4962號
    判決參照）。且所稱偵查中之自白，包含向有偵查犯罪職權
    之司法警察（官）自白，以及偵查中檢察官向法院聲請羈押
    ，於法官訊問時所為之自白（最高法院100 年度台上字第15
    83號判決參照）。經查：
  1.關於被告林清泉之部分：
  對於事實欄一、(一)、1.、2.所示之犯行，被告林清泉於檢察
    官向法院聲請羈押，法官訊問時供承：檢察官聲請羈押事實
    第1 項、第2 項之部分（指事實欄一、(一)、1.、2.所示之犯
    行），伊有販賣毒品給這些人等語（見本院100 年度聲羈字
    第87號卷《下稱100 聲羈87號卷》第3 頁正面、第8 頁背面
    ），於檢察官訊問時亦自白有事實欄一、(一)、1.所示之犯行
    不諱（見雲檢100 偵1935號卷第14頁）；就事實欄一、(二)、
    1.、2.所示之犯行，被告林清泉於警詢時坦承：99年12月08
    日、100 年01月13日，林明三確實有向伊購買毒品（甲基）
    安非他命等語（見雲檢99他1132號卷第119 頁）；對於事實
    欄一、(三)、1.、2.所示之犯行，被告林清泉於檢察官訊問時
    供承：100 年02月21日14時09分、100 年02月27日14時09分
    ，這2 通伊跟歐文明有做（甲基）安非他命的交易，有交易
    成功等語（見雲檢100 偵1935號卷第14頁至第15頁），於檢
    察官向法院聲請羈押，法官訊問時亦自白有事實欄一、(三)、
    1.所示之犯行不諱（見100 聲羈87號卷第3 頁正面、第8 頁
    背面）。復於本院準備程序及審理時對於事實欄一、(一)、1.
    、2.、(二)、1.、2.、(三)、1.、2.所示之犯行均自白犯罪（見
    本院卷第72頁正面、第74頁正面、第109 頁正面）。是就事
    實欄一、(一)、1.、2.、(二)、1.、2.、(三)、1.、2.所示之犯行
    ，被告林清泉於偵查及審判中均已自白犯罪，被告林清泉就
    該部分犯行，均應依毒品危害防制條例第17條第2 項規定，
    減輕其刑。
  被告林清泉固於本院準備程序及審理時就事實欄二及一、(一)
    、3.、(二)、3.、4.、(四)、1.至9.所示之販賣第二級毒品甲基
    安非他命之犯行自白犯罪（見本院卷第72頁正面、第74頁正
    、背面、第109 頁正面），惟查：(1)事實欄二之部分，被告
    林清泉於警詢時辯稱不知道云云（見雲檢99他1132號卷第12
    4 頁），於檢察官向法院聲請羈押，法官訊問時亦辯稱：是
    他（指李瑞龍）要跟伊騙錢云云（見100 聲羈87號卷第3 頁
    正面、第8 頁背面）；(2)事實欄一、(一)、3.之部分，被告林
    清泉於檢察官向法院聲請羈押，法官訊問時辯稱：是他（指
    李瑞龍）說要幫伊買甲基安非他命，騙伊錢云云（見100 聲
    羈87號卷第3 頁正面、第8 頁背面），於檢察官偵訊時辯稱
    ：（問：100 年02月18日20時51分36秒之譯文，李瑞龍指認
    與你在土庫鎮土庫商工圓環附近跟你購買安非他命1,000 元
    是否實在？）這一通伊忘記了云云（見雲檢100 偵1935號卷
    第14頁）；(3)事實欄一、(二)、3.之部分，被告林清泉於警詢
    、檢察官訊問及檢察官向法院聲請羈押，法官訊問時均辯稱
    ：100 年02月16日15時44分，伊與林明三之通話，是伊拿取
    1,000 元給林明三，要林明三轉交給他在獄中老婆陳桂香云
    云（見雲檢99他1132號卷第119 頁至第120 頁、第136 頁；
    100 聲羈87號卷第3 頁正面、第8 頁背面）；(4)事實欄一、
    (二)、4.之部分，被告林清泉於警詢、檢察官向法院聲請羈押
    ，法官訊問時均辯稱：100 年02月24日16時19分，伊與林明
    三之通話，是伊拿取1,000 元給林明三，要林明三轉交給他
    在獄中老婆陳桂香云云（見雲檢99他1132號卷第120 頁；10
    0 聲羈87號卷第3 頁正面、第8 頁背面）；(5)事實欄一、(四)
    、1.至9.之部分，被告林清泉於檢察官訊問時均辯稱：伊不
    認識吳志良，伊不記得於100 年01月05日、07日、21日、23
    日、24日、27日、30日、02月06日、09日，持用門號000000
    0000號行動電話之吳志良有向伊購買甲基安非他命云云（見
    雲檢100 偵1935號卷第15頁至第16頁），是依被告林清泉前
    開供述之意旨，及參諸上開說明，被告林清泉於偵查中就事
    實欄二及一、(一)、3.、(二)、3.、4.、(四)、1.至9.所示之販賣
    第二級毒品甲基安非他命之犯行，並無為肯定之供述，揆諸
    上開說明，自難認其於偵查時已自白事實欄二及一、(一)、3.
    、(二)、3.、4.、(四)、1.至9.所示之販賣第二級毒品甲基安非
    他命之犯行，是就此部分犯行，無從依毒品危害防制條例第
    17條第2 項規定予以減輕其刑，併此敘明。
  2.關於被告吳惠玲之部分：
    被告吳惠玲對於事實欄二所示之犯行，於檢察官偵訊時坦承
    ：附表二編號所示通訊監察譯文，是伊接聽阿龍（指李瑞
    龍）的電話，阿龍要找林清泉買（甲基）安非他命，之後伊
    去跟他（指李瑞龍）收2,000 元現金，有跟林清泉講，並將
    2,000 元交給林清泉等語（見雲檢100 偵1935號卷13頁），
    足見被告吳惠玲已就自己參與事實欄二所示之販賣第二級毒
    品犯罪事實之主要部分（即聯絡毒品買賣、收取毒品買賣價
    金）為肯定供述，揆諸前開說明，應屬已於偵查中自白。復
    於本院準備程序及審理時對於事實欄二所示之販賣第二級毒
    品犯行均自白犯罪（見本院卷第81頁正面、第82頁背面、第
    109 頁正面）。是被告吳惠玲就事實欄二所示之犯行，應依
    毒品危害防制條例第17條第2 項規定，減輕其刑。
  (六)復按刑法第59條規定犯罪之情狀可憫恕者，得酌量減輕其刑
    ，其所謂「犯罪之情狀」，與同法第57條規定科刑時應審酌
    之一切情狀，並非有截然不同之領域，於裁判上酌減其刑時
    ，應就犯罪一切情狀（包括第57條所列舉之10款事項），予
    以全盤考量，審酌其犯罪有無可憫恕之事由（即有無特殊之
    原因與環境，在客觀上足以引起一般同情，以及宣告法定低
    度刑，是否猶嫌過重等等），以為判斷（最高法院95年度台
    上字第6157號判決參照）。又刑法第59條所規定之酌量減輕
    其刑，係裁判上之減輕，必以犯罪之情狀可憫恕，認為宣告
    法定最低度之刑猶嫌過重者，始有其適用。如別有法定減輕
    之事由，應先依法定減輕事由減輕其刑後，猶嫌過重時，始
    得為之（最高法院88年度台上字第1862號判決參照）。鑑於
    國內毒品氾濫，販毒者供應毒品予人施用，嚴重危害他人身
    心健康及社會安寧秩序，政府立法嚴禁販賣毒品，並以高度
    刑罰來遏止毒品氾濫之問題，本院酌以刑法第57條各款所列
    事項以及其他一切與犯罪有關之情狀後，認為：
  1.被告林清泉竟圖藉販賣毒品甲基安非他命之途徑，以獲取不
    法所得，被告林清泉販賣毒品次數，依本院上開認定合計多
    達19次，其並非偶一販賣毒品之人，雖販賣毒品之對象、金
    額不多，惟仍對毒品流通氾濫有一定程度影響，已對國人身
    心健康造成相當之影響，且被告林清泉於70年間，業因販賣
    運輸毒品案件，經法院判處徒刑確定，並入監執行完畢，有
    臺灣高等法院被告前案紀錄表在卷可參（見本院卷第2 頁正
    面），其對於毒品交易為政府檢警機關嚴予取締之犯罪，法
    律並就此懸有重典處罰，當知之甚明，猶不知悔改，再為本
    案販賣第二級毒品之犯行，是依其犯罪情狀，尚難認上開販
    賣第二級毒品之法定低度刑有何仍嫌過重、顯可憫恕、不符
    比例之情形，客觀上尚不足以引起一般同情，被告林清泉上
    開各罪自均無依刑法第59條規定酌減其刑之適用。是其辯護
    人為被告林清泉請求適用刑法第59條規定酌減被告林清泉之
    刑，難認可採，併予敘明。
  2.被告吳惠玲於本案販賣毒品甲基安非他命之對象、金額、次
    數雖僅1 次，惟被告吳惠玲為智識正常之人，本身有多次施
    用毒品前科，有臺灣高等法院被告前案紀錄表附卷可查（見
    本院卷第5 頁正面至第6 頁背面），其對於毒品交易為政府
    檢警機關嚴予取締之犯罪，法律並就此懸有重典處罰，當知
    之甚稔，竟捨正途不就，為被告林清泉接聽購毒者李瑞龍之
    電話，並出面與購毒者李瑞龍交易毒品甲基安非他命，以獲
    取毒品施用，且其所販賣之甲基安非他命足以導致施用者產
    生精神障礙、性格異常之身心，對人之身體健康、家庭生活
    等戕害甚深，亦有危害社會安全之虞，又該次販毒行為，業
    依毒品危害防制條例第17條第2 項之規定，減輕其刑，最低
    刑可判處有期徒刑3 年6 月，如此被告吳惠玲所犯販賣第二
    級毒品罪，難認有何仍嫌過重、顯可憫恕、不符比例及縱使
    量處法定最低刑度之刑仍嫌過重之情形，客觀上尚不足以引
    起一般同情，被告吳惠玲自無依刑法第59條規定酌減其刑之
    適用，併此敘明。
  (七)爰審酌被告林清泉前有販賣運輸毒品、肅清煙毒條例、誣告
    案件，經法院判刑確定，並入監執行完畢，被告吳惠玲前有
    施用毒品案件，經法院判刑確定，有臺灣高等法院被告前案
    紀錄表在卷可按，被告2 人素行不佳，被告林清泉四肢健全
    ，竟不思以正當管道工作賺取金錢，為圖賺取不法利益，而
    販賣第二級毒品，被告吳惠玲竟為使自己得以免費施用毒品
    ，而協助被告林清泉販賣第二級毒品，被告2 人均明知甲基
    安非他命具有成癮性，且嚴重妨害人之身心健康，竟為上開
    販賣第二級毒品之犯行，增加毒品在社會流通之危險性，且
    令施用毒品者沉迷於毒癮，無法自拔，輕則戕害個人身心，
    重則因缺錢購毒而引發各式犯罪，毒品實為多種犯罪之源頭
    ，對於國民健康及社會秩序均生危害，併慮被告林清泉於本
    案販售毒品次數19次、對象人數4 人、各次販賣毒品數量及
    所得利益非鉅，販賣所得合計22,000元，其販賣之數量屬小
    額零星販賣，且係因購毒者李瑞龍、林明三、歐文明、吳志
    良主動以電話向被告林清泉聯絡購買，非是被告林清泉誘使
    該些購毒者向其購買施用，而被告吳惠玲係因與被告林清泉
    為同居男女朋友關係，代為接聽被告林清泉之電話而犯下事
    實欄二所示之1 次販賣第二級毒品之行為，渠等之犯行尚與
    販賣毒品之數量動輒達數公斤以上之長期販賣大毒梟迥然不
    同，危害社會之程度、行為惡性亦有差別，再參酌被告林清
    泉、吳惠玲於本院審理中均自白犯行、坦承認罪，知所悔悟
    ，犯後態度尚佳，暨被告林清泉自陳家中尚有子女，從事養
    雞工作之生活狀況、國小肄業之智識程度（見本院卷第118
    頁背面），被告吳惠玲自陳目前無工作之生活狀況、國小肄
    業之智識程度（見本卷院第119 頁正面），並考量渠等販賣
    毒品之犯罪動機、犯罪所得等一切情狀，被告林清泉量處如
    附表一編號一至十九主文欄所示之刑，被告吳惠玲量處如主
    文第2 項所示之刑。另公訴人雖對被告吳惠玲具體求刑判處
    有期徒刑7 年，惟其尚未考量被告吳惠玲有毒品危害防制條
    例第17條第2 項之適用，且本院審酌上情認以被告吳惠玲量
    處如主文所示之刑為適當，公訴人之求刑，核屬過重，附此
    敘明。
  (八)復就定執行刑而言，考量被告林清泉為36年次，現年64歲，
    依其所犯之罪行，可認其人生有部分時期注定要在獄中度過
    ，果若本院量以被告林清泉最高之刑罰即有期徒刑30年，將
    使被告林清泉一再思考、反省不得販賣第二級毒品，效用可
    能隨著長期刑之執行而大幅下跌，效用甚低，可能徒留讓被
    告林清泉得到報應、實踐虛幻的正義，有害被告林清泉回歸
    社會，並增加國家財政無益負擔，對社會的警示、教化亦無
    功用，可見此種刑之量定對被告林清泉及社會均未有益處，
    故審酌被告林清泉人格特質及復歸社會之可能，且參諸刑法
    第51條第5 款原係採限制加重原則，而非累加原則之意旨，
    爰為被告林清泉定如主文所示之應執行刑，以期兼顧對於被
    告林清泉之警示及更生。另公訴人雖對被告林清泉具體求刑
    判處應執行有期徒刑7 年8 月，惟本院審酌上情，認量處如
    主文第1 項所示之刑為適當，公訴人之求刑，核屬過輕，附
    此敘明。
  (九)沒收部分：
    按以營利為目的販入毒品，經多次販賣後，持有剩餘毒品被
    查獲，其各次販賣毒品行為，固應併合處罰。就該查獲之剩
    餘毒品，祇能於最後一次之販賣毒品罪宣告沒收銷燬，不得
    於各次販賣毒品罪均宣告沒收銷燬（最高法院97年度台上字
    第3258號判決意旨參照）；復按毒品危害防制條例第19條第
    1 項規定，屬相對沒收主義之立法，其應沒收之物，應以屬
    被告所有者為限（最高法院95年度台上字第305 號判決意旨
    參照）；再按同條例第19條第1 項規定性質上係沒收之補充
    規定。其屬於本條所定沒收之標的，如得以直接沒收者，判
    決主文僅宣告沒收即可，不生「追徵其價額」或「以其財產
    抵償之」問題，須沒收之標的全部或一部不能沒收時，始生
    「追徵其價額」或「以其財產抵償之」選項問題。而「追徵
    其價額」或「以其財產抵償之」係屬兩種選項，分別係針對
    現行貨幣以外之其他財產與現行貨幣而言。如不能沒收之沒
    收標的為金錢時，因價值確定，判決主文直接宣告「以其財
    產抵償之」即可，不發生追徵價額之問題（最高法院99年度
    第5 次刑事庭會議決議參照）。又共同正犯因相互間利用他
    人之行為，以遂行其犯意之實現，本於責任共同之原則，有
    關沒收部分，對於共犯間供犯罪所用之物，自均應為沒收之
    諭知（最高法院91年度台上字第5583號判決意旨參照）。此
    外，共同正犯之犯罪所得為新臺幣時，係合併計算，且於全
    部或一部不能沒收時以其財產抵償之，為避免執行時發生重
    複沒收、抵償之情形，故各共同正犯之間係採連帶沒收主義
    ，於裁判時僅諭知連帶沒收，不得就全體共同正犯之總所得
    對各該共同正犯分別重複諭知沒收（最高法院95年度台上字
    第925 號、第6051號、第6482號判決意旨參酌）。據此，分
    述如下：
  1.在被告林清泉上開中正路居處扣得如附表三編號１所示之透
    明結晶20包，經送請行政院衛生署草屯療養院鑑驗結果，均
    檢出第二級毒品甲基安非他命成分，有該院100 年05月09日
    草療鑑字第1000500015號、0000000000號鑑定書各1 份在卷
    可稽（見雲檢100 偵2221號卷第56頁至第60頁），且被告吳
    惠玲於本院審理時供稱：扣案之檢驗出甲基安非他命成分之
    透明結晶20包，都是林清泉的等語（見本院卷第83頁正面）
    ，被告林清泉於本院審理時亦供承：扣案檢驗出甲基安非他
    命成分之透明結晶20包，是伊的，伊是拿來販賣用的等語（
    見本院卷第74頁背面、第75頁背面），揆諸前開說明，上開
    扣案之透明結晶20包，屬違禁物，不論屬於犯人與否，應依
    毒品危害防制條例第18條第1 項前段之規定，於被告林清泉
    所犯如事實欄一、(三)、2.所示之最後1 次販賣第二級毒品甲
    基安非他命罪部分，宣告沒收銷燬之（詳如附表一編號九所
    示）。又包裝上開毒品甲基安非他命之外包裝袋20只，業據
    被告林清泉於本院審理時供承為其所有（見本院卷第75頁背
    面），且該些外包裝袋均具有防止毒品裸露、逸出及潮濕之
    功用，並便於攜帶，復上開毒品甲基安非他命尚未賣出，該
    包裝之夾鍊袋20只均為供被告林清泉包裝其預備販賣毒品甲
    基安非他命之用，而毒品危害防制條例第19條未規定沒收「
    預備」供被告犯罪所用之物，故爰均依刑法第38條第1 項第
    2 款規定，於被告林清泉所犯如事實欄一、(三)、2.所示之最
    後1 次販賣第二級毒品甲基安非他命罪部分，宣告沒收之（
    詳如附表一編號九所示）。
  2.本件未扣案之門號0000000000號行動電話（含SIM 卡1 枚）
    ，係供被告林清泉為上開事實欄一、(一)至(四)所示之販賣毒品
    甲基安非他命犯罪所用，亦為被告林清泉與吳惠玲為前揭事
    實欄二所示之共同販賣甲基安非他命所用之聯繫工具，已查
    明如上，且為被告林清泉所有，業經被告林清泉、吳惠玲於
    本院審理時供述至明（見本院卷第75頁背面、第82頁背面）
    ，，並有家樂福電信股份有限公司電信用戶基本資料表1 紙
    可參（見本院卷第49頁正面），復無證據證明業已滅失，應
    依毒品危害防制條例第19條第1 項前段規定，分別於被告林
    清泉前開事實欄一、(一)至(四)所示之販賣第二級毒品罪項下宣
    告沒收，如全部或一部不能沒收時，追徵其價額（詳如附表
    一編號一至十八所示），及基於共犯責任共同原則，於被告
    林清泉、吳惠玲共犯前開事實欄二所示之販賣第二級毒品罪
    項下均宣告沒收，如全部或一部不能沒收時，應對被告林清
    泉、吳惠玲連帶追徵其價額（詳如附表一編號十九及主文第
    2 項所示）。
  3.被告林清泉於附表一編號一至十八所示販賣第二級毒品甲
    基安非他命所收取之款項，雖均未扣案，揆諸前開說明，應
    依毒品危害防制條例第19條第1 項規定，均於被告林清泉所
    犯各該罪項下分別沒收之，如全部或一部不能沒收時，以其
    財產抵償之（詳如附表一編號一至十八所示）。被告林清
    泉、吳惠玲於附表一編號十九所示之共同販賣第二級毒品甲
    基安非他命所得，參酌前開規定與說明，應依毒品危害防制
    條例第19條第1 項規定，均於被告林清泉、吳惠玲所犯該罪
    項下連帶沒收之，如全部或一部不能沒收時，以渠等財產連
    帶抵償之（詳如附表一編號十九及主文第2 項所示）。
  4.又自被告林清泉上開中正路居處所扣得之附表三編號２所示
    之電子磅秤1 臺，為被告林清泉用以為事實欄一、(一)至(四)、
    二所示之分裝販賣之第二級毒品甲基安非他命，且為被告林
    清泉所有，業經被告林清泉於本院審理時供承至明（見本院
    卷第74頁背面至第75頁正面），應依毒品危害防制條例第19
    條第1 項前段規定，於被告林清泉上開各次販賣第二級毒品
    甲基安非他命罪項下宣告沒收之（詳如附表一編號一至十九
    所示）。而被告吳惠玲就事實欄二所示之販賣第二級毒品之
    犯行，與被告林清泉為共同正犯，詳如上述，揆諸上開說明
    ，依共犯責任共同原則，亦應適用上開規定，於被告吳惠玲
    前開事實欄二所示之販賣第二級毒品罪項下宣告沒收之（詳
    如主文第2 項所示）。
  5.再自被告林清泉上開中正路居處所扣得之附表三編號３所示
    之分裝袋8 包，均係被告林清泉所有，且均係預備供被告林
    清泉分裝、包裝販賣之第二級毒品甲基安非他命之用，業據
    被告林清泉於本院審理時供述明確（見本院卷第75頁正面）
    ，而毒品危害防制條例第19條未規定沒收「預備」供被告犯
    罪所用之物，故爰均依刑法第38條第1 項第2 款規定，於被
    告林清泉上開各次販賣第二級毒品甲基安非他命罪項下宣告
    沒收之（詳如附表一編號一至十九所示）。而被告吳惠玲就
    事實欄二所示之販賣第二級毒品之犯行，與被告林清泉為共
    同正犯，詳如上述，揆諸上開說明，依共犯責任共同原則，
    亦應適用上開規定，於被告吳惠玲前開事實欄二所示之販賣
    第二級毒品罪項下宣告沒收之（詳如主文第2 項所示）。
  6.另按沒收係屬從刑，倘無主刑，即無所附麗。案內扣押之贓
    證物品，縱屬違禁物，既與判決所認定之犯罪無關，即不能
    於該犯罪諭知之主刑項下，併予宣告沒收無關之違禁物（最
    高法院97年度台非字第582 號判決要旨可參）。查雖被告
    吳惠玲有參與事實欄二所示之販賣第二級毒品甲基安非他命
    之犯行，然被告林清泉在遭查獲前所為販賣第二級毒品甲基
    安非他命之犯行，係持續至100 年02月27日止，業已認定如
    上，足見被告吳惠玲、林清泉前揭共同販賣第二級毒品甲基
    安非他命之犯行（即事實欄二所示之犯行），非被告林清泉
    在查獲前最後1 次販賣第二級毒品甲基安非他命之犯行，是
    如附表三編號１所示之甲基安非他命，無證據證明為被告林
    清泉、吳惠玲上開共同販賣第二級毒品甲基安非他命所剩下
    之物，從而，基於無主刑無從刑原則，扣案之附表三編號１
    所示之第二級毒品甲基安非他命無法於被告吳惠玲部份宣告
    沒收銷燬之，及扣案之包裹前揭第二級毒品甲基安非他命之
    外包裝袋20只亦無法於被告吳惠玲部分宣告沒收之，附此敘
    明。附表三編號９、１０之(1)所示之物，雖均經法務部調查
    局濫用藥物實驗室檢出第一級毒品海洛因成分，屬違禁物，
    有該實驗室100 年05月13日調科壹字第10023011100 號、00
    000000000 號鑑定書各1 份可考（見雲檢100 偵2221號卷第
    65頁至第66頁），惟與本案被告林清泉、吳惠玲之販賣第二
    級毒品甲基安非他命之犯罪無關，參酌上開說明，即不能於
    被告林清泉、吳惠玲本案犯罪諭知之主文項下併予宣告沒收
    。
  7.此外，其餘如附表三編號４至７所示之扣案物品，非違禁物
    ，被告林清泉於本院審理時均否認與其本案犯罪有關（見本
    院卷第75頁正、背面），亦無證據證明與被告林清泉、吳惠
    玲本案犯罪有關，附表三編號８所示之扣案物品，亦非違禁
    物，被告林清泉於本院審理時否認為其所有，辯稱：此電子
    秤為伊上手所有等語（見本院卷第74頁背面至第75頁正面）
    ，復無證據證明為被告林清泉、吳惠玲所有，是附表三編號
    ４至８所示之扣案物品均不為沒收之諭知，附此敘明。
據上論斷，應依刑事訴訟法第299 條第1 項前段，毒品危害防制
條例第4 條第2 項、第17條第2 項、第18條第1 項、第19條第1
項，刑法第11條前段、第28條、第51條第5 款、第9 款、第38條
第1 項第2 款，判決如主文。
本案經檢察官魏偕到庭執行職務。
中    華    民    國   100    年    8     月    3     日
            刑事第六庭  審判長法  官  廖國勝
                              法  官  陳美利
                              法  官  陳佩怡
以上正本證明與原本無異。
如不服本判決應於收受判決後10日內向本院提出上訴書狀，並應
敘述具體理由；其未敘述上訴理由者，應於上訴期間屆滿後20日
內向本院補提理由書（均須按他造當事人之人數附繕本）。「切
勿逕送上級法院」。
                              書記官  林佳慧
中    華    民    國   100    年    8     月    3     日
附錄本案論罪科刑法條全文：
毒品危害防制條例第4 條
製造、運輸、販賣第一級毒品者，處死刑或無期徒刑；處無期徒
刑者，得併科新臺幣2 千萬元以下罰金。
製造、運輸、販賣第二級毒品者，處無期徒刑或7 年以上有期徒
刑，得併科新臺幣1 千萬元以下罰金。
製造、運輸、販賣第三級毒品者，處5 年以上有期徒刑，得併科
新臺幣7 百萬元以下罰金。
製造、運輸、販賣第四級毒品者，處3 年以上10年以下有期徒刑
，得併科新臺幣3 百萬元以下罰金。
製造、運輸、販賣專供製造或施用毒品之器具者，處1 年以上7
年以下有期徒刑，得併科新臺幣1 百萬元以下罰金。
前5 項之未遂犯罰之。
【附表一：】
┌──┬────┬────┬───┬───┬───┬───┬─────────────┬──────┬─────┐
│編號│交易時間│交易地點│交易對│行為人│交易毒│販賣所│主文（罪名、宣告刑及應沒收│毒品危害防制│   備註   │
│    │        │        │象    │      │品種類│得    │之物）                    │條例第17條第│          │
│    │        │        │      │      │      │      │                          │2 項之適用  │          │
├──┼────┼────┼───┼───┼───┼───┼─────────────┼──────┼─────┤
│一  │100 年02│雲林縣土│李瑞龍│林清泉│甲基安│2,000 │林清泉販賣第二級毒品，處有│有          │事實欄一│
│    │月04日21│庫鎮中興│      │      │非他命│元    │期徒刑年拾月，扣案如附表│（見100 聲羈│  、(一)、1.│
│    │時後某時│路某萊爾│      │      │      │      │三編號２、３所示之物，均沒│87號卷第8 頁│  。      │
│    │許      │富便利商│      │      │      │      │收之，未扣案之門號○九七二│背面；雲檢10│起訴書附│
│    │        │店前    │      │      │      │      │四九四九九一號行動電話壹支│0 偵1935號卷│  表編號１│
│    │        │        │      │      │      │      │（含SIM 卡壹枚）沒收之，如│第14頁；本院│  。      │
│    │        │        │      │      │      │      │全部或一部不能沒收時，追徵│卷第72頁正面│          │
│    │        │        │      │      │      │      │其價額；未扣案之販賣第二級│、第109 頁正│          │
│    │        │        │      │      │      │      │毒品所得新臺幣貳仟元沒收之│面）        │          │
│    │        │        │      │      │      │      │，如全部或一部不能沒收時，│            │          │
│    │        │        │      │      │      │      │以其財產抵償之。          │            │          │
├──┼────┼────┼───┼───┼───┼───┼─────────────┼──────┼─────┤
│二  │100 年02│雲林縣土│李瑞龍│林清泉│甲基安│1,000 │林清泉販賣第二級毒品，處有│有          │事實欄一│
│    │月09日14│庫鎮中興│      │      │非他命│元    │期徒刑年拾月，扣案如附表│（見100 聲羈│  、(一)、2.│
│    │時31分後│路某萊爾│      │      │      │      │三編號２、３所示之物，均沒│87號卷第8 頁│  。      │
│    │某時許  │富便利商│      │      │      │      │收之，未扣案之門號○九七二│背面；本院卷│起訴書附│
│    │        │店前    │      │      │      │      │四九四九九一號行動電話壹支│第72頁正面、│  表編號２│
│    │        │        │      │      │      │      │（含SIM 卡壹枚）沒收之，如│第109 頁正面│  。      │
│    │        │        │      │      │      │      │全部或一部不能沒收時，追徵│）          │          │
│    │        │        │      │      │      │      │其價額；未扣案之販賣第二級│            │          │
│    │        │        │      │      │      │      │毒品所得新臺幣壹仟元沒收之│            │          │
│    │        │        │      │      │      │      │，如全部或一部不能沒收時，│            │          │
│    │        │        │      │      │      │      │以其財產抵償之。          │            │          │
├──┼────┼────┼───┼───┼───┼───┼─────────────┼──────┼─────┤
│三  │100 年02│雲林縣土│李瑞龍│林清泉│甲基安│2,000 │林清泉販賣第二級毒品，處有│無          │事實欄一│
│    │月18日20│庫鎮中央│及綽號│      │非他命│元    │期徒刑柒年肆月，扣案如附表│            │  、(一)、3.│
│    │時51分後│路2 號之│「阿弟│      │      │      │三編號２、３所示之物，均沒│            │  。      │
│    │某時許  │土庫商工│」之成│      │      │      │收之，未扣案之門號○九七二│            │起訴書附│
│    │        │附近    │年男子│      │      │      │四九四九九一號行動電話壹支│            │  表編號４│
│    │        │        │      │      │      │      │（含SIM 卡壹枚）沒收之，如│            │  。      │
│    │        │        │      │      │      │      │全部或一部不能沒收時，追徵│            │          │
│    │        │        │      │      │      │      │其價額；未扣案之販賣第二級│            │          │
│    │        │        │      │      │      │      │毒品所得新臺幣貳仟元沒收之│            │          │
│    │        │        │      │      │      │      │，如全部或一部不能沒收時，│            │          │
│    │        │        │      │      │      │      │以其財產抵償之。          │            │          │
├──┼────┼────┼───┼───┼───┼───┼─────────────┼──────┼─────┤
│四  │99年12月│林明三位│林明三│林清泉│甲基安│1,000 │林清泉販賣第二級毒品，處有│有          │事實欄一│
│    │08日15時│在雲林縣│      │      │非他命│元    │期徒刑年拾月，扣案如附表│（見雲檢99他│  、(二)、1.│
│    │18分後某│土庫鎮新│      │      │      │      │三編號２、３所示之物，均沒│1132號卷第11│  。      │
│    │時許    │庄里新庄│      │      │      │      │收之，未扣案之門號○九七二│9 頁；本院卷│起訴書附│
│    │        │66號之住│      │      │      │      │四九四九九一號行動電話壹支│第72頁正面、│  表編號５│
│    │        │處旁菜園│      │      │      │      │（含SIM 卡壹枚）沒收之，如│第109 頁正面│  。      │
│    │        │        │      │      │      │      │全部或一部不能沒收時，追徵│）          │          │
│    │        │        │      │      │      │      │其價額；未扣案之販賣第二級│            │          │
│    │        │        │      │      │      │      │毒品所得新臺幣壹仟元沒收之│            │          │
│    │        │        │      │      │      │      │，如全部或一部不能沒收時，│            │          │
│    │        │        │      │      │      │      │以其財產抵償之。          │            │          │
├──┼────┼────┼───┼───┼───┼───┼─────────────┼──────┼─────┤
│五  │100 年01│雲林縣土│林明三│林清泉│甲基安│1,000 │林清泉販賣第二級毒品，處有│有          │事實欄一│
│    │月13日22│庫鎮馬光│      │      │非他命│元    │期徒刑年拾月，扣案如附表│（見雲檢99他│  、(二)、2.│
│    │時17分後│厝臺糖鐵│      │      │      │      │三編號２、３所示之物，均沒│1132號卷第11│  。      │
│    │某時許  │路旁某處│      │      │      │      │收之，未扣案之門號○九七二│9 頁；本院卷│起訴書附│
│    │        │        │      │      │      │      │四九四九九一號行動電話壹支│第72頁正面、│  表編號６│
│    │        │        │      │      │      │      │（含SIM 卡壹枚）沒收之，如│第109 頁正面│  。      │
│    │        │        │      │      │      │      │全部或一部不能沒收時，追徵│）          │          │
│    │        │        │      │      │      │      │其價額；未扣案之販賣第二級│            │          │
│    │        │        │      │      │      │      │毒品所得新臺幣壹仟元沒收之│            │          │
│    │        │        │      │      │      │      │，如全部或一部不能沒收時，│            │          │
│    │        │        │      │      │      │      │以其財產抵償之。          │            │          │
├──┼────┼────┼───┼───┼───┼───┼─────────────┼──────┼─────┤
│六  │100 年02│雲林縣土│林明三│林清泉│甲基安│1,000 │林清泉販賣第二級毒品，處有│無          │事實欄一│
│    │月16日15│庫鎮雙人│      │      │非他命│元    │期徒刑柒年肆月，扣案如附表│            │  、(二)、3.│
│    │時44分後│厝某紅綠│      │      │      │      │三編號２、３所示之物，均沒│            │  。      │
│    │某時許  │燈號誌附│      │      │      │      │收之，未扣案之門號○九七二│            │起訴書附│
│    │        │近      │      │      │      │      │四九四九九一號行動電話壹支│            │  表編號７│
│    │        │        │      │      │      │      │（含SIM 卡壹枚）沒收之，如│            │  。      │
│    │        │        │      │      │      │      │全部或一部不能沒收時，追徵│            │          │
│    │        │        │      │      │      │      │其價額；未扣案之販賣第二級│            │          │
│    │        │        │      │      │      │      │毒品所得新臺幣壹仟元沒收之│            │          │
│    │        │        │      │      │      │      │，如全部或一部不能沒收時，│            │          │
│    │        │        │      │      │      │      │以其財產抵償之。          │            │          │
├──┼────┼────┼───┼───┼───┼───┼─────────────┼──────┼─────┤
│七  │100 年02│雲林縣土│林明三│林清泉│甲基安│1,000 │林清泉販賣第二級毒品，處有│無          │事實欄一│
│    │月24日16│庫鎮中興│      │      │非他命│元    │期徒刑柒年肆月，扣案如附表│            │  、(二)、4.│
│    │時19分後│路某萊爾│      │      │      │      │三編號２、３所示之物，均沒│            │  。      │
│    │某時許  │富便利商│      │      │      │      │收之，未扣案之門號○九七二│            │起訴書附│
│    │        │店前    │      │      │      │      │四九四九九一號行動電話壹支│            │  表編號８│
│    │        │        │      │      │      │      │（含SIM 卡壹枚）沒收之，如│            │  。      │
│    │        │        │      │      │      │      │全部或一部不能沒收時，追徵│            │          │
│    │        │        │      │      │      │      │其價額；未扣案之販賣第二級│            │          │
│    │        │        │      │      │      │      │毒品所得新臺幣壹仟元沒收之│            │          │
│    │        │        │      │      │      │      │，如全部或一部不能沒收時，│            │          │
│    │        │        │      │      │      │      │以其財產抵償之。          │            │          │
├──┼────┼────┼───┼───┼───┼───┼─────────────┼──────┼─────┤
│八  │100 年02│雲林縣土│歐文明│林清泉│甲基安│1,000 │林清泉販賣第二級毒品，處有│有          │事實欄一│
│    │月21日14│庫鎮中興│      │      │非他命│元    │期徒刑年拾月，扣案如附表│（見雲檢99他│  、(三)、1.│
│    │時35分後│路某萊爾│      │      │      │      │三編號２、３所示之物，均沒│1132號卷第12│  。      │
│    │某時許  │富便利商│      │      │      │      │收之，未扣案之門號○九七二│1 頁；100 聲│起訴書附│
│    │        │店前    │      │      │      │      │四九四九九一號行動電話壹支│羈87號第8 頁│  表編號９│
│    │        │        │      │      │      │      │（含SIM 卡壹枚）沒收之，如│背面；雲檢10│  。      │
│    │        │        │      │      │      │      │全部或一部不能沒收時，追徵│0 偵1935號卷│          │
│    │        │        │      │      │      │      │其價額；未扣案之販賣第二級│第14頁；本院│          │
│    │        │        │      │      │      │      │毒品所得新臺幣壹仟元沒收之│卷第72頁正面│          │
│    │        │        │      │      │      │      │，如全部或一部不能沒收時，│、第109 頁正│          │
│    │        │        │      │      │      │      │以其財產抵償之。          │面）        │          │
├──┼────┼────┼───┼───┼───┼───┼─────────────┼──────┼─────┤
│九  │100 年02│雲林縣土│歐文明│林清泉│甲基安│1,000 │林清泉販賣第二級毒品，處有│有          │事實欄一│
│    │月27日14│庫鎮中興│      │      │非他命│元    │期徒刑年拾月，扣案如附表│（見雲檢100 │  、(三)、2.│
│    │時09分後│路某萊爾│      │      │      │      │三編號１所示之物沒收銷燬之│偵1935號卷第│  。      │
│    │某時許  │富便利商│      │      │      │      │；扣案之如附表三編號２、３│14頁；本院卷│起訴書附│
│    │        │店前    │      │      │      │      │所示之物、包裹如附表三編號│第72頁正面、│  表編號１０│
│    │        │        │      │      │      │      │１所示之物，均沒收之；未扣│第109 頁正面│  。      │
│    │        │        │      │      │      │      │案之門號000000000│）          │          │
│    │        │        │      │      │      │      │一號行動電話壹支（含SIM 卡│            │          │
│    │        │        │      │      │      │      │壹枚）沒收之，如全部或一部│            │          │
│    │        │        │      │      │      │      │不能沒收時，追徵其價額；未│            │          │
│    │        │        │      │      │      │      │扣案之販賣第二級毒品所得新│            │          │
│    │        │        │      │      │      │      │臺幣壹仟元沒收之，如全部或│            │          │
│    │        │        │      │      │      │      │一部不能沒收時，以其財產抵│            │          │
│    │        │        │      │      │      │      │償之。                    │            │          │
├──┼────┼────┼───┼───┼───┼───┼─────────────┼──────┼─────┤
│十  │100 年01│雲林縣土│吳志良│林清泉│甲基安│1,000 │林清泉販賣第二級毒品，處有│無          │事實欄一│
│    │月05日09│庫鎮馬光│      │      │非他命│元    │期徒刑柒年肆月，扣案如附表│            │  、(四)、1.│
│    │時16分後│厝某中油│      │      │      │      │三編號２、３所示之物，均沒│            │  。      │
│    │某時許  │加油站前│      │      │      │      │收之，未扣案之門號○九七二│            │起訴書附│
│    │        │        │      │      │      │      │四九四九九一號行動電話壹支│            │  表編號│
│    │        │        │      │      │      │      │（含SIM 卡壹枚）沒收之，如│            │  。      │
│    │        │        │      │      │      │      │全部或一部不能沒收時，追徵│            │          │
│    │        │        │      │      │      │      │其價額；未扣案之販賣第二級│            │          │
│    │        │        │      │      │      │      │毒品所得新臺幣壹仟元沒收之│            │          │
│    │        │        │      │      │      │      │，如全部或一部不能沒收時，│            │          │
│    │        │        │      │      │      │      │以其財產抵償之。          │            │          │
├──┼────┼────┼───┼───┼───┼───┼─────────────┼──────┼─────┤
│十一│100 年01│雲林縣土│吳志良│林清泉│甲基安│1,000 │林清泉販賣第二級毒品，處有│無          │事實欄一│
│    │月07日22│庫鎮馬光│      │      │非他命│元    │期徒刑柒年肆月，扣案如附表│            │  、(四)、2.│
│    │時09分後│厝某中油│      │      │      │      │三編號２、３所示之物，均沒│            │  。      │
│    │某時許  │加油站前│      │      │      │      │收之，未扣案之門號○九七二│            │起訴書附│
│    │        │        │      │      │      │      │四九四九九一號行動電話壹支│            │  表編號│
│    │        │        │      │      │      │      │（含SIM 卡壹枚）沒收之，如│            │  。      │
│    │        │        │      │      │      │      │全部或一部不能沒收時，追徵│            │          │
│    │        │        │      │      │      │      │其價額；未扣案之販賣第二級│            │          │
│    │        │        │      │      │      │      │毒品所得新臺幣壹仟元沒收之│            │          │
│    │        │        │      │      │      │      │，如全部或一部不能沒收時，│            │          │
│    │        │        │      │      │      │      │以其財產抵償之。          │            │          │
├──┼────┼────┼───┼───┼───┼───┼─────────────┼──────┼─────┤
│十二│100 年01│林清泉位│吳志良│林清泉│甲基安│1,000 │林清泉販賣第二級毒品，處有│無          │事實欄一│
│    │月21日13│在雲林縣│      │      │非他命│元    │期徒刑柒年肆月，扣案如附表│            │  、(四)、3.│
│    │時20分後│土庫鎮馬│      │      │      │      │三編號２、３所示之物，均沒│            │  。      │
│    │某時許  │公厝之居│      │      │      │      │收之，未扣案之門號○九七二│            │起訴書附│
│    │        │處（起訴│      │      │      │      │四九四九九一號行動電話壹支│            │  表編號│
│    │        │書誤載為│      │      │      │      │（含SIM 卡壹枚）沒收之，如│            │  。      │
│    │        │雲林縣土│      │      │      │      │全部或一部不能沒收時，追徵│            │          │
│    │        │庫鎮中興│      │      │      │      │其價額；未扣案之販賣第二級│            │          │
│    │        │路某萊爾│      │      │      │      │毒品所得新臺幣壹仟元沒收之│            │          │
│    │        │富便利商│      │      │      │      │，如全部或一部不能沒收時，│            │          │
│    │        │店）    │      │      │      │      │以其財產抵償之。          │            │          │
├──┼────┼────┼───┼───┼───┼───┼─────────────┼──────┼─────┤
│十三│100 年01│雲林縣土│吳志良│林清泉│甲基安│1,000 │林清泉販賣第二級毒品，處有│無          │事實欄一│
│    │月23日10│庫鎮中興│      │      │非他命│元    │期徒刑柒年肆月，扣案如附表│            │  、(四)、4.│
│    │時26分後│路某萊爾│      │      │      │      │三編號２、３所示之物，均沒│            │  。      │
│    │某時許  │富便利商│      │      │      │      │收之，未扣案之門號○九七二│            │起訴書附│
│    │        │店前    │      │      │      │      │四九四九九一號行動電話壹支│            │  表編號│
│    │        │        │      │      │      │      │（含SIM 卡壹枚）沒收之，如│            │  。      │
│    │        │        │      │      │      │      │全部或一部不能沒收時，追徵│            │          │
│    │        │        │      │      │      │      │其價額；未扣案之販賣第二級│            │          │
│    │        │        │      │      │      │      │毒品所得新臺幣壹仟元沒收之│            │          │
│    │        │        │      │      │      │      │，如全部或一部不能沒收時，│            │          │
│    │        │        │      │      │      │      │以其財產抵償之。          │            │          │
├──┼────┼────┼───┼───┼───┼───┼─────────────┼──────┼─────┤
│十四│100 年01│雲林縣土│吳志良│林清泉│甲基安│1,000 │林清泉販賣第二級毒品，處有│無          │事實欄一│
│    │月24日12│庫鎮外環│      │      │非他命│元    │期徒刑柒年肆月，扣案如附表│            │  、(四)、5.│
│    │時37分後│道某大聯│      │      │      │      │三編號２、３所示之物，均沒│            │  。      │
│    │某時許  │盟加油站│      │      │      │      │收之，未扣案之門號○九七二│            │起訴書附│
│    │        │        │      │      │      │      │四九四九九一號行動電話壹支│            │  表編號│
│    │        │        │      │      │      │      │（含SIM 卡壹枚）沒收之，如│            │  。      │
│    │        │        │      │      │      │      │全部或一部不能沒收時，追徵│            │          │
│    │        │        │      │      │      │      │其價額；未扣案之販賣第二級│            │          │
│    │        │        │      │      │      │      │毒品所得新臺幣壹仟元沒收之│            │          │
│    │        │        │      │      │      │      │，如全部或一部不能沒收時，│            │          │
│    │        │        │      │      │      │      │以其財產抵償之。          │            │          │
├──┼────┼────┼───┼───┼───┼───┼─────────────┼──────┼─────┤
│十五│100 年01│雲林縣土│吳志良│林清泉│甲基安│1,000 │林清泉販賣第二級毒品，處有│無          │事實欄一│
│    │月27日15│庫鎮圓環│      │      │非他命│元    │期徒刑柒年肆月，扣案如附表│            │  、(四)、6.│
│    │時31分後│某紅綠燈│      │      │      │      │三編號２、３所示之物，均沒│            │  。      │
│    │某時許  │號誌附近│      │      │      │      │收之，未扣案之門號○九七二│            │起訴書附│
│    │        │        │      │      │      │      │四九四九九一號行動電話壹支│            │  表編號│
│    │        │        │      │      │      │      │（含SIM 卡壹枚）沒收之，如│            │  。      │
│    │        │        │      │      │      │      │全部或一部不能沒收時，追徵│            │          │
│    │        │        │      │      │      │      │其價額；未扣案之販賣第二級│            │          │
│    │        │        │      │      │      │      │毒品所得新臺幣壹仟元沒收之│            │          │
│    │        │        │      │      │      │      │，如全部或一部不能沒收時，│            │          │
│    │        │        │      │      │      │      │以其財產抵償之。          │            │          │
├──┼────┼────┼───┼───┼───┼───┼─────────────┼──────┼─────┤
│十六│100 年01│雲林縣土│吳志良│林清泉│甲基安│1,000 │林清泉販賣第二級毒品，處有│無          │事實欄一│
│    │月30日20│庫鎮中興│      │      │非他命│元    │期徒刑柒年肆月，扣案如附表│            │  、(四)、7.│
│    │時37分後│路某萊爾│      │      │      │      │三編號２、３所示之物，均沒│            │  。      │
│    │某時許  │富便利商│      │      │      │      │收之，未扣案之門號○九七二│            │起訴書附│
│    │        │店前    │      │      │      │      │四九四九九一號行動電話壹支│            │  表編號│
│    │        │        │      │      │      │      │（含SIM 卡壹枚）沒收之，如│            │  。      │
│    │        │        │      │      │      │      │全部或一部不能沒收時，追徵│            │          │
│    │        │        │      │      │      │      │其價額；未扣案之販賣第二級│            │          │
│    │        │        │      │      │      │      │毒品所得新臺幣壹仟元沒收之│            │          │
│    │        │        │      │      │      │      │，如全部或一部不能沒收時，│            │          │
│    │        │        │      │      │      │      │以其財產抵償之。          │            │          │
├──┼────┼────┼───┼───┼───┼───┼─────────────┼──────┼─────┤
│十七│100 年02│雲林縣土│吳志良│林清泉│甲基安│1,000 │林清泉販賣第二級毒品，處有│無          │事實欄一│
│    │月06日11│庫鎮中興│      │      │非他命│元    │期徒刑柒年肆月，扣案如附表│            │  、(四)、8.│
│    │時34分後│路某萊爾│      │      │      │      │三編號２、３所示之物，均沒│            │  。      │
│    │某時許  │富便利商│      │      │      │      │收之，未扣案之門號○九七二│            │起訴書附│
│    │        │店前    │      │      │      │      │四九四九九一號行動電話壹支│            │  表編號│
│    │        │        │      │      │      │      │（含SIM 卡壹枚）沒收之，如│            │  。      │
│    │        │        │      │      │      │      │全部或一部不能沒收時，追徵│            │          │
│    │        │        │      │      │      │      │其價額；未扣案之販賣第二級│            │          │
│    │        │        │      │      │      │      │毒品所得新臺幣壹仟元沒收之│            │          │
│    │        │        │      │      │      │      │，如全部或一部不能沒收時，│            │          │
│    │        │        │      │      │      │      │以其財產抵償之。          │            │          │
├──┼────┼────┼───┼───┼───┼───┼─────────────┼──────┼─────┤
│十八│100 年02│林清泉位│吳志良│林清泉│甲基安│1,000 │林清泉販賣第二級毒品，處有│無          │事實欄一│
│    │月09日10│在雲林縣│      │      │非他命│元    │期徒刑柒年肆月，扣案如附表│            │  、(四)、9.│
│    │時23分後│土庫鎮馬│      │      │      │      │三編號２、３所示之物，均沒│            │  。      │
│    │某時許  │公厝之居│      │      │      │      │收之，未扣案之門號○九七二│            │起訴書附│
│    │        │處      │      │      │      │      │四九四九九一號行動電話壹支│            │  表編號│
│    │        │        │      │      │      │      │（含SIM 卡壹枚）沒收之，如│            │  。      │
│    │        │        │      │      │      │      │全部或一部不能沒收時，追徵│            │          │
│    │        │        │      │      │      │      │其價額；未扣案之販賣第二級│            │          │
│    │        │        │      │      │      │      │毒品所得新臺幣壹仟元沒收之│            │          │
│    │        │        │      │      │      │      │，如全部或一部不能沒收時，│            │          │
│    │        │        │      │      │      │      │以其財產抵償之。          │            │          │
├──┼────┼────┼───┼───┼───┼───┼─────────────┼──────┼─────┤
│十九│100 年02│雲林縣土│李瑞龍│林清泉│甲基安│2,000 │林清泉共同販賣第二級毒品，│無          │事實欄二│
│    │月11日01│庫鎮中興│      │吳惠玲│非他命│元    │處有期徒刑柒年肆月，扣案如│            │。        │
│    │時57分後│路某萊爾│      │      │      │      │附表三編號２、３所示之物，│            │起訴書附│
│    │某時許  │富便利商│      │      │      │      │均沒收之，未扣案之門號○九│            │  表編號３│
│    │        │店前    │      │      │      │      │00000000號行動電話│            │  。      │
│    │        │        │      │      │      │      │壹支（含SIM 卡壹枚）沒收之│            │          │
│    │        │        │      │      │      │      │，如全部或一部不能沒收時，│            │          │
│    │        │        │      │      │      │      │與吳惠玲連帶追徵其價額；未│            │          │
│    │        │        │      │      │      │      │扣案之販賣第二級毒品所得新│            │          │
│    │        │        │      │      │      │      │臺幣貳仟元與吳惠玲連帶沒收│            │          │
│    │        │        │      │      │      │      │之，如全部或一部不能沒收時│            │          │
│    │        │        │      │      │      │      │，以其與吳惠玲之財產連帶抵│            │          │
│    │        │        │      │      │      │      │償之。                    │            │          │
│    │        │        │      │      │      │      ├─────────────┼──────┤          │
│    │        │        │      │      │      │      │吳惠玲共同販賣第二級毒品，│有          │          │
│    │        │        │      │      │      │      │處有期徒刑年陸月，扣案如│（見雲檢100 │          │
│    │        │        │      │      │      │      │附表三編號２、３所示之物，│偵1935號卷第│          │
│    │        │        │      │      │      │      │均沒收之，未扣案之門號○九│13頁；本院卷│          │
│    │        │        │      │      │      │      │00000000號行動電話│第81頁正面、│          │
│    │        │        │      │      │      │      │壹支（含SIM 卡壹枚）沒收之│第109 頁正面│          │
│    │        │        │      │      │      │      │，如全部或一部不能沒收時，│）          │          │
│    │        │        │      │      │      │      │與林清泉連帶追徵其價額；未│            │          │
│    │        │        │      │      │      │      │扣案之販賣第二級毒品所得新│            │          │
│    │        │        │      │      │      │      │臺幣貳仟元與林清泉連帶沒收│            │          │
│    │        │        │      │      │      │      │之，如全部或一部不能沒收時│            │          │
│    │        │        │      │      │      │      │，以其與林清泉之財產連帶抵│            │          │
│    │        │        │      │      │      │      │償之。                    │            │          │
└──┴────┴────┴───┴───┴───┴───┴─────────────┴──────┴─────┘
【附表二：本案通訊監察譯文一覽表】
┌──┬──────┬───────────────────┬───────────┐
│編號│   時間     │      通訊監察譯文內容                │         備註         │
├──┼──────┼───────────────────┼───────────┤
│ １ │100 年02月04│Ａ：0000000000（林清泉）【受話】      │佐證事實欄一、(一)、1.│
│    │日21時0 分30│Ｂ：0000000000（李瑞龍）【發話】      │  （即起訴書附表編號１│
│    │秒          ├───────────────────┤  ）。                │
│    │            │Ｂ：兄仔看有沒有辦法用成下午那樣，我一│通訊監察譯文出處：雲│
│    │            │    樣在電動間等你。                  │  檢99他1132號卷第42頁│
│    │            │Ａ：好。                              │  。                  │
│    │            │Ｂ：用成3.7.5給我。                   │                      │
│    │            │Ａ：好。                              │                      │
├──┼──────┼───────────────────┼───────────┤
│ ２ │(1)          │Ａ：0000000000（林清泉）【受話】      │佐證事實欄事實欄一、│
│    │100 年02月09│Ｂ：0000000000（李瑞龍）【發話】      │  (一)、2.（即起訴書附表│
│    │日14時22分09├───────────────────┤  編號２）。          │
│    │秒          │Ｂ：兄仔我來萊爾富好嗎？              │通訊監察譯文出處：雲│
│    │            │Ａ：好。                              │  檢99他1132號卷第42頁│
│    ├──────┼───────────────────┤  。                  │
│    │(2)          │Ａ：0000000000（林清泉）【受話】      │                      │
│    │100 年02月09│Ｂ：0000000000（李瑞龍）【發話】      │                      │
│    │日14時31分17├───────────────────┤                      │
│    │秒          │Ｂ：兄仔在萊爾富。                    │                      │
│    │            │Ａ：好。                              │                      │
├──┼──────┼───────────────────┼───────────┤
│３  │100 年02月18│Ａ：0000000000（林清泉）【受話】      │佐證事實欄一、(一)、3.│
│    │日20時51分36│Ｂ：0000000000（李瑞龍）【發話】      │  （即起訴書附表編號４│
│    │秒          ├───────────────────┤  ）。                │
│    │            │Ｂ：兄仔你有在嗎？                    │通訊監察譯文出處：雲│
│    │            │Ａ：有啊！                            │  檢99他1132號卷第43頁│
│    │            │Ｂ：是喔! 那你有去加油嗎？            │  。                  │
│    │            │Ａ：你要拿錢給我加油喔！              │                      │
│    │            │Ｂ：對！有辦法阿弟仔要拿2 千給你加油。│                      │
│    │            │Ａ：好啦。                            │                      │
├──┼──────┼───────────────────┼───────────┤
│ ４ │(1)          │Ａ：0000000000（林清泉）【受話】      │佐證事實欄一、(二)、1.│
│    │99年12月08日│Ｂ：0000000000（林明三）【發話】      │  （即起訴書附表編號５│
│    │15時17分16秒├───────────────────┤  ）。                │
│    │            │Ａ：喂。                              │通訊監察譯文出處：雲│
│    │            │Ｂ：你馬上打給我。                    │  檢99他1132號卷第37頁│
│    ├──────┼───────────────────┤  。                  │
│    │(2)          │Ａ：0000000000（林清泉）【發話】      │                      │
│    │99年12月08日│Ｂ：0000000000（林明三）【受話】      │                      │
│    │15時18分18秒├───────────────────┤                      │
│    │            │Ａ：喂。                              │                      │
│    │            │Ｂ：有方便嗎？                        │                      │
│    │            │Ａ：有啊。                            │                      │
│    │            │Ｂ：我給你講，你人來菜園。            │                      │
│    │            │Ａ：好啦。                            │                      │
│    │            │Ｂ：你總帶過來。                      │                      │
│    │            │Ａ：好了，什麼都帶過來。              │                      │
│    │            │Ｂ：你就帶過來。                      │                      │
├──┼──────┼───────────────────┼───────────┤
│ ５ │100 年01月13│Ａ：0000000000（林清泉）【發話】      │佐證事實欄一、(二)、2.│
│    │日22時17分11│Ｂ：0000000000（林明三）【受話】      │  （即起訴書附表編號６│
│    │秒          ├───────────────────┤  ）。                │
│    │            │Ａ：我要出門了。                      │通訊監察譯文出處：雲│
│    │            │Ｂ：我的摩托車沒有什麼油，你盡量騎過來│  檢99他1132號卷第37頁│
│    │            │    。                                │  。                  │
│    │            │Ａ：好啦。                            │                      │
├──┼──────┼───────────────────┼───────────┤
│ ６ │100 年02月16│Ａ：0000000000（林清泉）【發話】      │佐證事實欄一、(二)、3.│
│    │日15時44分41│Ｂ：0000000000（林明三）【受話】      │  （即起訴書附表編號７│
│    │秒          ├───────────────────┤  ）。                │
│    │            │ Ｂ：你到位嗎。                       │通訊監察譯文出處：雲│
│    │            │ Ａ：我到家。                         │  檢99他1132號卷第37頁│
│    │            │ Ｂ：同樣在那好嗎。                   │  。                  │
│    │            │ Ａ：綠紅燈那。                       │                      │
│    │            │ Ｂ：好啦。                           │                      │
├──┼──────┼───────────────────┼───────────┤
│ ７ │100 年02月24│Ａ：0000000000（林清泉）【受話】      │佐證事實欄一、(二)、4.│
│    │日16時19分19│Ｂ：0000000000（林明三）【發話】      │  （即起訴書附表編號８│
│    │秒          ├───────────────────┤  ）。                │
│    │            │Ｂ：現在有空嗎？                      │通訊監察譯文出處：雲│
│    │            │Ａ：有。                              │  檢99他1132號卷第37頁│
│    │            │Ｂ：那我過去萊爾富喔。                │  。                  │
│    │            │Ａ：好。                              │                      │
├──┼──────┼───────────────────┼───────────┤
│ ８ │(1)          │Ａ：0000000000（林清泉）【受話】      │佐證事實欄一、(三)、1.│
│    │100 年02月21│Ｂ：0000000000（歐文明）【發話】      │  （即起訴書附表編號９│
│    │日14時09分52├───────────────────┤  ）。                │
│    │秒          │Ｂ：大仔我大雄過去找你方便嗎？        │通訊監察譯文出處：雲│
│    │            │Ａ：好啊。                            │  檢99他1132號卷第53頁│
│    ├──────┼───────────────────┤  。                  │
│    │(2)          │Ａ：0000000000（林清泉）【受話】      │                      │
│    │100 年02月21│Ｂ：0000000000（歐文明）【發話】      │                      │
│    │日14時35分51├───────────────────┤                      │
│    │秒          │Ｂ：大仔你現在半個葡萄酒多少？        │                      │
│    │            │Ａ：你說啥我聽不懂啦！什麼都沒有啦！你│                      │
│    │            │    誰？                              │                      │
│    │            │Ｂ：大雄啦……喔！那你多久到？        │                      │
│    │            │Ａ：半個多小時。                      │                      │
│    │            │Ｂ：好那慢慢開。                      │                      │
├──┼──────┼───────────────────┼───────────┤
│ ９ │100 年02月27│Ａ：0000000000（林清泉）【受話】      │佐證事實欄一、(三)、2.│
│    │日14時09分13│Ｂ：0000000000（歐文明）【發話】      │  （即起訴書附表編號１０│
│    │秒          ├───────────────────┤  ）。                │
│    │            │Ｂ：你人有回來嗎？                    │通訊監察譯文出處：雲│
│    │            │Ａ：有啊。                            │  檢99他1132號卷第53頁│
│    │            │Ｂ：方便過去找你嗎？                  │  。                  │
│    │            │Ａ：好啊。                            │                      │
├──┼──────┼───────────────────┼───────────┤
│ １０ │100 年01月05│Ａ：0000000000（林清泉）【受話】      │佐證事實欄一、(四)、1.│
│    │日09時16分43│Ｂ：0000000000（吳志良）【發話】      │  （即起訴書附表編號│
│    │秒          ├───────────────────┤  ）。                │
│    │            │Ｂ：叔叔我是建民的朋友你知道嗎？      │通訊監察譯文出處：雲│
│    │            │Ａ：知道。                            │  檢99他1132號卷第60頁│
│    │            │Ｂ：我現在過去找你喔一樣是那裡喔。    │  。                  │
│    │            │Ａ：好。                              │                      │
├──┼──────┼───────────────────┼───────────┤
│ 11. │100 年01月07│Ａ：0000000000（林清泉）【受話】      │佐證事實欄一、(四)、2.│
│    │日22時09分15│Ｂ：0000000000（吳志良）【發話】      │  （即起訴書附表編號│
│    │秒          ├───────────────────┤  ）。                │
│    │            │Ｂ：叔叔我現在過去找你。              │通訊監察譯文出處：雲│
│    │            │Ａ：好。                              │  檢99他1132號卷第60頁│
│    │            │Ｂ：跟下午一樣。                      │  。                  │
│    │            │Ａ：好。                              │                      │
│    │            │Ｂ：鍋子1個借我煮飯。                 │                      │
│    │            │Ａ：好。                              │                      │
├──┼──────┼───────────────────┼───────────┤
│  │(1)          │Ａ：0000000000（林清泉）【受話】      │佐證事實欄一、(四)、3.│
│    │100 年01月21│Ｂ：0000000000（吳志良）【發話】      │  （即起訴書附表編號│
│    │日13時12分44├───────────────────┤  ）。                │
│    │秒          │Ｂ：現在過去找你嗯。                  │通訊監察譯文出處：雲│
│    │            │Ａ：好了。                            │  檢99他1132號卷第60頁│
│    ├──────┼───────────────────┤  。                  │
│    │(2)          │Ａ：0000000000（林清泉）【受話】      │                      │
│    │100 年01月21│Ｂ：0000000000（吳志良）【發話】      │                      │
│    │日13時20分30├───────────────────┤                      │
│    │秒          │Ｂ：我在你家，你在哪？                │                      │
│    │            │Ａ：要到位了。                        │                      │
│    │            │Ｂ：好。                              │                      │
├──┼──────┼───────────────────┼───────────┤
│  │(1)          │Ａ：0000000000（林清泉）【發話】      │佐證事實欄一、(四)、4.│
│    │100 年01月23│Ｂ：0000000000（吳志良）【受話】      │  （即起訴書附表編號│
│    │日10時16分26├───────────────────┤  ）。                │
│    │秒          │Ｂ：你在哪裡我過去找你？              │通訊監察譯文出處：雲│
│    │            │Ａ：土庫萊爾富這裡。                  │  檢99他1132號卷第61頁│
│    ├──────┼───────────────────┤  。                  │
│    │(2)          │Ａ：0000000000（林清泉）【受話】      │                      │
│    │100 年01月23│Ｂ：0000000000（吳志良）【發話】      │                      │
│    │日10時26分03├───────────────────┤                      │
│    │秒          │Ｂ：你說土庫公所對面這裡嗎？          │                      │
│    │            │Ａ：對。                              │                      │
│    │            │Ｂ：那我馬上到。                      │                      │
├──┼──────┼───────────────────┼───────────┤
│  │(1)          │Ａ：0000000000（林清泉）【受話】      │佐證事實欄一、(四)、5.│
│    │100 年01月24│Ｂ：0000000000（吳志良）【發話】      │  （即起訴書附表編號│
│    │日12時34分20├───────────────────┤  ）。                │
│    │秒          │Ｂ：叔仔，你在哪，現在要處理。        │通訊監察譯文出處：雲│
│    │            │Ａ：圓環在。                          │  檢99他1132號卷第61頁│
│    │            │Ｂ：土庫。                            │  。                  │
│    │            │Ａ：圓環要去田尾那。                  │                      │
│    │            │Ｂ：我也在田尾在，我在溪埔寮在。      │                      │
│    │            │Ａ：你在溪埔寮。                      │                      │
│    │            │Ｂ：嗯，建福知道。                    │                      │
│    │            │Ａ：這樣。                            │                      │
│    │            │Ｂ：溪埔寮大路旁。                    │                      │
│    │            │Ａ：這樣我過去找你，在哪裡。          │                      │
│    │            │Ｂ：溪埔寮大路旁。                    │                      │
│    │            │Ａ：出來頭油那就好。                  │                      │
│    │            │Ｂ：沒了，我就在聯美大橋那。          │                      │
│    │            │Ａ：好了，我來去找你。                │                      │
│    ├──────┼───────────────────┤                      │
│    │(2)          │Ａ：0000000000（林清泉）【受話】      │                      │
│    │100 年01月24│Ｂ：0000000000（吳志良）【發話】      │                      │
│    │日12時37分05├───────────────────┤                      │
│    │秒          │Ｂ：我在大聯盟加油站在你知嗎          │                      │
│    │            │Ａ：加油站那，好了                    │                      │
│    │            │                                      │                      │
│    │            │                                      │                      │
├──┼──────┼───────────────────┼───────────┤
│  │100 年01月27│Ａ：0000000000（林清泉）【受話】      │佐證事實欄一、(四)、6.│
│    │日15時31分07│Ｂ：0000000000（吳志良）【發話】      │  （即起訴書附表編號│
│    │秒          ├───────────────────┤  ）。                │
│    │            │Ｂ：叔阿按怎。                        │通訊監察譯文出處：雲│
│    │            │Ａ：你在哪。                          │  檢99他1132號卷第62頁│
│    │            │Ｂ：我在鹿寮。                        │  。                  │
│    │            │Ａ：我在鎮公所在。                    │                      │
│    │            │Ｂ：不你去大聯盟那，那天那。          │                      │
│    │            │Ａ：不然在圓環。                      │                      │
│    │            │Ｂ：不要，那都認識。                  │                      │
│    │            │Ａ：圓環再下去紅綠燈那。              │                      │
│    │            │Ｂ：好。                              │                      │
├──┼──────┼───────────────────┼───────────┤
│  │100 年01月30│Ａ：0000000000（林清泉）【受話】      │佐證事實欄一、(四)、7.│
│    │日20時37分44│Ｂ：0000000000（吳志良）【發話】      │  （即起訴書附表編號│
│    │秒          ├───────────────────┤  ）。                │
│    │            │Ｂ：叔仔我現在過去找你喔。            │通訊監察譯文出處：雲│
│    │            │Ａ：好來萊爾富這裡。                  │  檢99他1132號卷第62頁│
│    │            │Ｂ：好。                              │  。                  │
├──┼──────┼───────────────────┼───────────┤
│  │(1)          │Ａ：0000000000（林清泉）【受話】      │佐證事實欄一、(四)、8.│
│    │100 年02月06│Ｂ：0000000000（吳志良）【發話】      │  （即起訴書附表編號│
│    │日11時12分07├───────────────────┤  ）。                │
│    │秒          │Ｂ：喂我等一下過去找你喔。            │通訊監察譯文出處：雲│
│    │            │Ａ：萊爾富這裡喔。                    │  檢99他1132號卷第62頁│
│    │            │Ｂ：好。                              │  。                  │
│    ├──────┼───────────────────┤                      │
│    │(2)          │Ａ：0000000000（林清泉）【受話】      │                      │
│    │100 年02月06│Ｂ：0000000000（吳志良）【發話】      │                      │
│    │日11時34分36├───────────────────┤                      │
│    │秒          │Ｂ：叔仔我到了喔。                    │                      │
│    │            │Ａ：好我馬上到。                      │                      │
├──┼──────┼───────────────────┼───────────┤
│  │(1)          │Ａ：0000000000（林清泉）【受話】      │佐證事實欄一、(四)、9.│
│    │100 年02月09│Ｂ：0000000000（吳志良）【發話】      │  （即起訴書附表編號│
│    │日09時45分19├───────────────────┤  ）。                │
│    │秒          │Ｂ：叔仔我過去找你喔。                │通訊監察譯文出處：雲│
│    │            │Ａ：你誰？                            │  檢99他1132號卷第149 │
│    │            │Ｂ：阿良啦志良。                      │  頁。                │
│    │            │Ａ：我在馬光厝。                      │                      │
│    │            │Ｂ：那沒關係。                        │                      │
│    │            │Ａ：沙廠你知道嗎？                    │                      │
│    │            │Ｂ：就那天那裡嘛。                    │                      │
│    ├──────┼───────────────────┤                      │
│    │(2)          │Ａ：0000000000（林清泉）【受話】      │                      │
│    │100 年02月09│Ｂ：0000000000（吳志良）【發話】      │                      │
│    │日10時23分17├───────────────────┤                      │
│    │秒          │Ｂ：我在你家樓下。                    │                      │
│    │            │Ａ：哪裡樓下？                        │                      │
│    │            │Ｂ：馬光厝樓下。                      │                      │
│    │            │Ａ：我已經等你太久到新庄仔了，等一下馬│                      │
│    │            │    上回去。                          │                      │
│    │            │Ｂ：那我不就到土庫等你，              │                      │
│    │            │Ａ：不用你在那裡等就好我馬上回去。    │                      │
│    │            │                                      │                      │
├──┼──────┼───────────────────┼───────────┤
│  │100 年02月11│Ａ：0000000000（吳惠玲）【受話】      │佐證事實欄二（即起訴│
│    │日01時57分21│Ｂ：0000000000（李瑞龍）【發話】      │  書附表編號３）。    │
│    │秒          ├───────────────────┤通訊監察譯文出處：雲│
│    │            │Ｂ：嫂的。                            │  檢99他1132號卷第43頁│
│    │            │Ａ：你誰？                            │  。                  │
│    │            │Ｂ：我阿龍，我現在拿2 千過去給你，是否│                      │
│    │            │    方便。                            │                      │
│    │            │Ａ：沒了啦。                          │                      │
│    │            │Ｂ：好。                              │                      │
└──┴──────┴───────────────────┴───────────┘
【附表三：被告林清泉、吳惠玲扣案之物品】
┌──┬──────────────────────┬───┬────┬─────────┐
│編號│扣案物名稱                                  │數量  │所有權人│備註              │
├──┼────────┬─────────────┼───┼────┼─────────┤
│１  │透明結晶        │送請行政院衛生署草屯療養院│20包  │林清泉  │1.違禁物。        │
│    │                │鑑驗結果，認：            │      │（見本院│  （行政院衛生署草│
│    │                │檢體編號B0000000（驗餘淨│      │卷第74頁│  屯療養院100 年05│
│    │                │  重0.0729公克）          │      │背面、第│  月09日草療鑑字第│
│    │                │檢體編號B0000000（驗餘淨│      │83頁正面│  0000000000號、10│
│    │                │  重0.1755公克）          │      │）      │  00000000號鑑定書│
│    │                │檢體編號B0000000（驗餘淨│      │        │  各1 紙《見雲檢10│
│    │                │  重0.6357公克）          │      │        │  0偵2221號卷第56 │
│    │                │檢體編號B0000000（驗餘淨│      │        │  頁至第60頁》）。│
│    │                │  重0.4638公克）          │      │        │2.林清泉販賣第二級│
│    │                │檢體編號B0000000（驗餘淨│      │        │  毒品甲基安非他命│
│    │                │  重0.5133公克）          │      │        │  所用之物。      │
│    │                │檢體編號B0000000（驗餘淨│      │        │                  │
│    │                │  重0.1790公克）          │      │        │                  │
│    │                │檢體編號B0000000（驗餘淨│      │        │                  │
│    │                │  重1.5989公克）          │      │        │                  │
│    │                │檢體編號B0000000（驗餘淨│      │        │                  │
│    │                │  重0.1886公克）          │      │        │                  │
│    │                │檢體編號B0000000（驗餘淨│      │        │                  │
│    │                │  重0.1850公克）          │      │        │                  │
│    │                │檢體編號B0000000（驗淨重│      │        │                  │
│    │                │  1.5614公克）            │      │        │                  │
│    │                │檢體編號B0000000（驗餘淨│      │        │                  │
│    │                │  重0.1801公克）          │      │        │                  │
│    │                │檢體編號B0000000（驗淨重│      │        │                  │
│    │                │  0.4628公克）            │      │        │                  │
│    │                │檢體編號B0000000（驗餘淨│      │        │                  │
│    │                │  重0.4611公克）          │      │        │                  │
│    │                │檢體編號B0000000（驗淨重│      │        │                  │
│    │                │  0.7059公克）            │      │        │                  │
│    │                │檢體編號B0000000（驗餘淨│      │        │                  │
│    │                │  重0.4848公克）          │      │        │                  │
│    │                │檢體編號B0000000（驗淨重│      │        │                  │
│    │                │  0.1984公克）            │      │        │                  │
│    │                │檢體編號B0000000（驗餘淨│      │        │                  │
│    │                │  重0.2108公克）          │      │        │                  │
│    │                │檢體編號B0000000（驗淨重│      │        │                  │
│    │                │  0.1568公克）            │      │        │                  │
│    │                │檢體編號B0000000（驗餘淨│      │        │                  │
│    │                │  重0.1765公克）          │      │        │                  │
│    │                │檢體編號B0000000（驗餘淨│      │        │                  │
│    │                │  重0.4845公克）          │      │        │                  │
│    │                │均檢出甲基安非他命。      │      │        │                  │
├──┼────────┼─────────────┼───┼────┼─────────┤
│２  │電子秤          │經法院勘驗結果：長方形，銀│1台   │林清泉  │林清泉販賣第二級毒│
│    │                │色面，黑色底，長10.5公分、│      │（見本院│品甲基安非他命所用│
│    │                │寬5 公分。（100 年06月09日│      │卷第75頁│之物。            │
│    │                │準備程序筆錄，見本院卷第74│      │正面）  │                  │
│    │                │頁背面至第75頁正面）。    │      │        │                  │
├──┼────────┴─────────────┼───┼────┼─────────┤
│３  │分裝袋                                      │8包   │林清泉  │林清泉預備供販賣第│
│    │                                            │      │（見本院│二級毒品甲基安非他│
│    │                                            │      │卷第75頁│命所用之物。      │
│    │                                            │      │正面）  │                  │
├──┼──────────────────────┼───┼────┼─────────┤
│４  │吸食器                                      │1組   │林清泉  │無證據證明與本案所│
│    │                                            │      │（見本院│認定之犯罪事實具有│
│    │                                            │      │卷第75頁│關聯性。          │
│    │                                            │      │正、背面│                  │
│    │                                            │      │）      │                  │
├──┼──────────────────────┼───┼────┼─────────┤
│５  │塑膠鏟管                                    │2支   │林清泉  │無證據證明與本案所│
│    │                                            │      │（見本院│認定之犯罪事實具有│
│    │                                            │      │卷第75頁│關聯性。          │
│    │                                            │      │正面）  │                  │
├──┼──────────────────────┼───┼────┼─────────┤
│６  │玻璃球                                      │3個   │林清泉  │無證據證明與本案所│
│    │                                            │      │（見本院│認定之犯罪事實具有│
│    │                                            │      │卷第75頁│關聯性。          │
│    │                                            │      │正、背面│                  │
│    │                                            │      │）      │                  │
├──┼──────────────────────┼───┼────┼─────────┤
│７  │現金新臺幣4,200元                           │      │林清泉  │無證據證明與本案所│
│    │                                            │      │（見本院│認定之犯罪事實具有│
│    │                                            │      │卷第75頁│關聯性。          │
│    │                                            │      │正面）  │                  │
├──┼────────┬─────────────┼───┼────┼─────────┤
│８  │電子秤          │經法院勘驗結果：接近正方形│1台   │林清泉之│1.非被告林清泉或吳│
│    │                │，長8.5 公分、寬7.3 公分。│      │上手    │  惠玲所有。      │
│    │                │（100 年06月09日準備程序筆│      │（見本院│2.無證據證明與本案│
│    │                │錄，見本院卷第74頁背面至第│      │卷第74頁│  所認定之犯罪事實│
│    │                │75頁正面）。              │      │背面至第│  有關聯性。      │
│    │                │                          │      │75頁正面│                  │
│    │                │                          │      │）      │                  │
├──┼────────┼─────────────┼───┼────┼─────────┤
│９  │粉末            │送請法務部調查局濫用藥物實│24包  │林清泉  │1.違禁物。        │
│    │                │驗室鑑驗結果，認：送驗粉末│      │        │  （見法務部調查局│
│    │                │24包（驗餘淨重4.96公克），│      │        │  濫用藥物實驗室10│
│    │                │檢驗均含第一級毒品海洛因成│      │        │  0年05月13日調科 │
│    │                │分。                      │      │        │  壹字第1002301110│
│    │                │                          │      │        │  0號1紙《見雲檢10│
│    │                │                          │      │        │  0偵2221號卷第65 │
│    │                │                          │      │        │  頁》）。        │
│    │                │                          │      │        │2.無證據證明與本案│
│    │                │                          │      │        │  所認定之犯罪事實│
│    │                │                          │      │        │  有關聯性。      │
├──┼────────┼─────────────┼───┼────┼─────────┤
│１０  │(1)              │送請法務部調查局濫用藥物實│5包   │吳惠玲  │1.違禁物。        │
│    │粉末（法務部調查│驗室鑑驗結果，認：送驗粉末│      │        │  （見法務部調查局│
│    │局編號１至４）  │4 包編號１至４（驗餘淨重0.│      │        │  用藥物實驗室100 │
│    │                │53公克），檢驗均含第一級毒│      │        │  05月13日調科壹字│
│    │                │品海洛因成分。            │      │        │  00000000000號1紙│
│    ├────────┼─────────────┤      │        │  《見雲檢100 偵22│
│    │(2)              │送請法務部調查局濫用藥物實│      │        │  21號卷第66頁》）│
│    │粉末（法務部調查│驗室檢驗結果，認：送驗粉末│      │        │  。              │
│    │局編號５）      │1 包編號５（驗餘淨重0.04公│      │        │2.無證據證明與本案│
│    │                │克），檢驗含第三級毒品愷他│      │        │  所認定之犯罪事實│
│    │                │命成分。                  │      │        │  有關聯性。      │
└──┴────────┴─────────────┴───┴────┴─────────┘